Config:
  hfst:
      ../../../src/generator-gt-norm.hfstol: Gen
      ../../../src/analyser-gt-norm.hfstol: Morph
  xerox:
      ../../../src/generator-gt-norm.xfst: Gen
      ../../../src/analyser-gt-norm.xfst: Morph
      lookup: App

Tests:

# generated in Oct 2016 while converting Filosoft lexicon to 2-level formalism
# these words were part of the test cases, checked manually

  Adjectives:
      ergas+A+Pl+Abe: erksateta
      ergas+A+Pl+Abe+Foc/gi: erksatetagi
      ergas+A+Pl+Abe+Foc/gi+Usage/NotNorm: ergastetagi
      ergas+A+Pl+Abe+Usage/NotNorm: ergasteta
      ergas+A+Pl+Abl: erksatelt
      ergas+A+Pl+Abl+Foc/gi: erksateltki
      ergas+A+Pl+Abl+Foc/gi+Usage/NotNorm: ergasteltki
      ergas+A+Pl+Abl+Foc/gi+Usage/Rare: erksailtki
      ergas+A+Pl+Abl+Usage/NotNorm: ergastelt
      ergas+A+Pl+Abl+Usage/Rare: erksailt
      ergas+A+Pl+Ade: erksatel
      ergas+A+Pl+Ade+Foc/gi: erksatelgi
      ergas+A+Pl+Ade+Foc/gi+Usage/NotNorm: ergastelgi
      ergas+A+Pl+Ade+Foc/gi+Usage/Rare: erksailgi
      ergas+A+Pl+Ade+Usage/NotNorm: ergastel
      ergas+A+Pl+Ade+Usage/Rare: erksail
      ergas+A+Pl+All: erksatele
      ergas+A+Pl+All+Foc/gi: erksatelegi
      ergas+A+Pl+All+Foc/gi+Usage/NotNorm: ergastelegi
      ergas+A+Pl+All+Foc/gi+Usage/Rare: erksailegi
      ergas+A+Pl+All+Usage/NotNorm: ergastele
      ergas+A+Pl+All+Usage/Rare: erksaile
      ergas+A+Pl+Com: erksatega
      ergas+A+Pl+Com+Foc/gi: erksategagi
      ergas+A+Pl+Com+Foc/gi+Usage/NotNorm: ergastegagi
      ergas+A+Pl+Com+Usage/NotNorm: ergastega
      ergas+A+Pl+Ela: erksatest
      ergas+A+Pl+Ela+Foc/gi: erksatestki
      ergas+A+Pl+Ela+Foc/gi+Usage/NotNorm: ergastestki
      ergas+A+Pl+Ela+Foc/gi+Usage/Rare: erksaistki
      ergas+A+Pl+Ela+Usage/NotNorm: ergastest
      ergas+A+Pl+Ela+Usage/Rare: erksaist
      ergas+A+Pl+Ess: erksatena
      ergas+A+Pl+Ess+Foc/gi: erksatenagi
      ergas+A+Pl+Ess+Foc/gi+Usage/NotNorm: ergastenagi
      ergas+A+Pl+Ess+Usage/NotNorm: ergastena
      ergas+A+Pl+Gen: erksate
      ergas+A+Pl+Gen+Foc/gi: erksategi
      ergas+A+Pl+Gen+Foc/gi+Usage/NotNorm: ergastegi
      ergas+A+Pl+Gen+Usage/NotNorm: ergaste
      ergas+A+Pl+Ill: erksatesse
      ergas+A+Pl+Ill+Foc/gi: erksatessegi
      ergas+A+Pl+Ill+Foc/gi+Usage/NotNorm: ergastessegi
      ergas+A+Pl+Ill+Foc/gi+Usage/Rare: erksaissegi
      ergas+A+Pl+Ill+Usage/NotNorm: ergastesse
      ergas+A+Pl+Ill+Usage/Rare: erksaisse
      ergas+A+Pl+Ine: erksates
      ergas+A+Pl+Ine+Foc/gi: erksateski
      ergas+A+Pl+Ine+Foc/gi+Usage/NotNorm: ergasteski
      ergas+A+Pl+Ine+Foc/gi+Usage/Rare: erksaiski
      ergas+A+Pl+Ine+Usage/NotNorm: ergastes
      ergas+A+Pl+Ine+Usage/Rare: erksais
      ergas+A+Pl+Nom: erksad
      ergas+A+Pl+Nom+Foc/gi: erksadki
      ergas+A+Pl+Par: erksaid
      ergas+A+Pl+Par+Foc/gi: erksaidki
      ergas+A+Pl+Tra: erksateks
      ergas+A+Pl+Tra+Foc/gi: erksatekski
      ergas+A+Pl+Tra+Foc/gi+Usage/NotNorm: ergastekski
      ergas+A+Pl+Tra+Foc/gi+Usage/Rare: erksaikski
      ergas+A+Pl+Tra+Usage/NotNorm: ergasteks
      ergas+A+Pl+Tra+Usage/Rare: erksaiks
      ergas+A+Pl+Trm: erksateni
      ergas+A+Pl+Trm+Foc/gi: erksatenigi
      ergas+A+Pl+Trm+Foc/gi+Usage/NotNorm: ergastenigi
      ergas+A+Pl+Trm+Usage/NotNorm: ergasteni
      ergas+A+Sg+Abe: erksata
      ergas+A+Sg+Abe+Foc/gi: erksatagi
      ergas+A+Sg+Abl: erksalt
      ergas+A+Sg+Abl+Foc/gi: erksaltki
      ergas+A+Sg+Ade: erksal
      ergas+A+Sg+Ade+Foc/gi: erksalgi
      ergas+A+Sg+All: erksale
      ergas+A+Sg+All+Foc/gi: erksalegi
      ergas+A+Sg+Com: erksaga
      ergas+A+Sg+Com+Foc/gi: erksagagi
      ergas+A+Sg+Ela: erksast
      ergas+A+Sg+Ela+Foc/gi: erksastki
      ergas+A+Sg+Ess: erksana
      ergas+A+Sg+Ess+Foc/gi: erksanagi
      ergas+A+Sg+Gen: erksa
      ergas+A+Sg+Gen+Foc/gi: erksagi
      ergas+A+Sg+Ill: erksasse
      ergas+A+Sg+Ill+Foc/gi: erksassegi
      ergas+A+Sg+Ine: erksas
      ergas+A+Sg+Ine+Foc/gi: erksaski
      ergas+A+Sg+Nom: ergas
      ergas+A+Sg+Nom+Foc/gi: ergaski
      ergas+A+Sg+Par: erksat
      ergas+A+Sg+Par+Foc/gi: erksatki
      ergas+A+Sg+Par+Foc/gi+Usage/Rare: ergastki
      ergas+A+Sg+Par+Usage/Rare: ergast
      ergas+A+Sg+Tra: erksaks
      ergas+A+Sg+Tra+Foc/gi: erksakski
      ergas+A+Sg+Trm: erksani
      ergas+A+Sg+Trm+Foc/gi: erksanigi
      hale+A+Pl+Abe+Foc/gi: haledatetagi
      hale+A+Pl+Abe: haledateta
      hale+A+Pl+Abl+Foc/gi: haledateltki
      hale+A+Pl+Abl+Foc/gi+Usage/Rare: haledailtki
      hale+A+Pl+Abl: haledatelt
      hale+A+Pl+Abl+Usage/Rare: haledailt
      hale+A+Pl+Ade+Foc/gi: haledatelgi
      hale+A+Pl+Ade+Foc/gi+Usage/Rare: haledailgi
      hale+A+Pl+Ade: haledatel
      hale+A+Pl+Ade+Usage/Rare: haledail
      hale+A+Pl+All+Foc/gi: haledatelegi
      hale+A+Pl+All+Foc/gi+Usage/Rare: haledailegi
      hale+A+Pl+All: haledatele
      hale+A+Pl+All+Usage/Rare: haledaile
      hale+A+Pl+Com+Foc/gi: haledategagi
      hale+A+Pl+Com: haledatega
      hale+A+Pl+Ela+Foc/gi: haledatestki
      hale+A+Pl+Ela+Foc/gi+Usage/Rare: haledaistki
      hale+A+Pl+Ela: haledatest
      hale+A+Pl+Ela+Usage/Rare: haledaist
      hale+A+Pl+Ess+Foc/gi: haledatenagi
      hale+A+Pl+Ess: haledatena
      hale+A+Pl+Gen+Foc/gi: haledategi
      hale+A+Pl+Gen: haledate
      hale+A+Pl+Ill+Foc/gi: haledatessegi
      hale+A+Pl+Ill+Foc/gi+Usage/Rare: haledaissegi
      hale+A+Pl+Ill: haledatesse
      hale+A+Pl+Ill+Usage/Rare: haledaisse
      hale+A+Pl+Ine+Foc/gi: haledateski
      hale+A+Pl+Ine+Foc/gi+Usage/Rare: haledaiski
      hale+A+Pl+Ine: haledates
      hale+A+Pl+Ine+Usage/Rare: haledais
      hale+A+Pl+Nom+Foc/gi: haledadki
      hale+A+Pl+Nom: haledad
      hale+A+Pl+Par+Foc/gi: haledaidki
      hale+A+Pl+Par: haledaid
      hale+A+Pl+Tra+Foc/gi: haledatekski
      hale+A+Pl+Tra+Foc/gi+Usage/Rare: haledaikski
      hale+A+Pl+Tra: haledateks
      hale+A+Pl+Tra+Usage/Rare: haledaiks
      hale+A+Pl+Trm+Foc/gi: haledatenigi
      hale+A+Pl+Trm: haledateni
      hale+A+Sg+Abe+Foc/gi: haledatagi
      hale+A+Sg+Abe: haledata
      hale+A+Sg+Abl+Foc/gi: haledaltki
      hale+A+Sg+Abl: haledalt
      hale+A+Sg+Ade+Foc/gi: haledalgi
      hale+A+Sg+Ade: haledal
      hale+A+Sg+All+Foc/gi: haledalegi
      hale+A+Sg+All: haledale
      hale+A+Sg+Com+Foc/gi: haledagagi
      hale+A+Sg+Com: haledaga
      hale+A+Sg+Ela+Foc/gi: haledastki
      hale+A+Sg+Ela: haledast
      hale+A+Sg+Ess+Foc/gi: haledanagi
      hale+A+Sg+Ess: haledana
      hale+A+Sg+Gen+Foc/gi: haledagi
      hale+A+Sg+Gen: haleda
      hale+A+Sg+Ill+Foc/gi: haledassegi
      hale+A+Sg+Ill: haledasse
      hale+A+Sg+Ine+Foc/gi: haledaski
      hale+A+Sg+Ine: haledas
      hale+A+Sg+Nom+Foc/gi: halegi
      hale+A+Sg+Nom: hale
      hale+A+Sg+Par+Foc/gi: haledatki
      hale+A+Sg+Par: haledat
      hale+A+Sg+Tra+Foc/gi: haledakski
      hale+A+Sg+Tra: haledaks
      hale+A+Sg+Trm+Foc/gi: haledanigi
      hale+A+Sg+Trm: haledani
      hea+A+Pl+Abe+Foc/gi: headetagi
      hea+A+Pl+Abe: headeta
      hea+A+Pl+Abl+Foc/gi: headeltki
      hea+A+Pl+Abl+Foc/gi+Usage/Rare: häiltki
      hea+A+Pl+Abl: headelt
      hea+A+Pl+Abl+Usage/Rare: häilt
      hea+A+Pl+Ade+Foc/gi: headelgi
      hea+A+Pl+Ade+Foc/gi+Usage/Rare: häilgi
      hea+A+Pl+Ade: headel
      hea+A+Pl+Ade+Usage/Rare: häil
      hea+A+Pl+All+Foc/gi: headelegi
      hea+A+Pl+All+Foc/gi+Usage/Rare: häilegi
      hea+A+Pl+All: headele
      hea+A+Pl+All+Usage/Rare: häile
      hea+A+Pl+Com+Foc/gi: headegagi
      hea+A+Pl+Com: headega
      hea+A+Pl+Ela+Foc/gi: headestki
      hea+A+Pl+Ela+Foc/gi+Usage/Rare: häistki
      hea+A+Pl+Ela: headest
      hea+A+Pl+Ela+Usage/Rare: häist
      hea+A+Pl+Ess+Foc/gi: headenagi
      hea+A+Pl+Ess: headena
      hea+A+Pl+Gen+Foc/gi: headegi
      hea+A+Pl+Gen: heade
      hea+A+Pl+Ill+Foc/gi: headessegi
      hea+A+Pl+Ill+Foc/gi+Usage/Rare: häissegi
      hea+A+Pl+Ill: headesse
      hea+A+Pl+Ill+Usage/Rare: häisse
      hea+A+Pl+Ine+Foc/gi: headeski
      hea+A+Pl+Ine+Foc/gi+Usage/Rare: häiski
      hea+A+Pl+Ine: heades
      hea+A+Pl+Ine+Usage/Rare: häis
      hea+A+Pl+Nom+Foc/gi: headki
      hea+A+Pl+Nom: head
      hea+A+Pl+Par+Foc/gi: häidki
      hea+A+Pl+Par+Foc/gi+Usage/Rare: heasidki
      hea+A+Pl+Par: häid
      hea+A+Pl+Par+Usage/Rare: heasid
      hea+A+Pl+Tra+Foc/gi: headekski
      hea+A+Pl+Tra+Foc/gi+Usage/Rare: häikski
      hea+A+Pl+Tra: headeks
      hea+A+Pl+Tra+Usage/Rare: häiks
      hea+A+Pl+Trm+Foc/gi: headenigi
      hea+A+Pl+Trm: headeni
      hea+A+Sg+Abe+Foc/gi: heatagi
      hea+A+Sg+Abe: heata
      hea+A+Sg+Abl+Foc/gi: healtki
      hea+A+Sg+Abl: healt
      hea+A+Sg+Ade+Foc/gi: healgi
      hea+A+Sg+Ade: heal
      hea+A+Sg+All+Foc/gi: healegi
      hea+A+Sg+All: heale
      hea+A+Sg+Com+Foc/gi: heagagi
      hea+A+Sg+Com: heaga
      hea+A+Sg+Ela+Foc/gi: heastki
      hea+A+Sg+Ela: heast
      hea+A+Sg+Ess+Foc/gi: heanagi
      hea+A+Sg+Ess: heana
      hea+A+Sg+Gen+Foc/gi: heagi
      hea+A+Sg+Gen: hea
      hea+A+Sg+Ill+Foc/gi: heassegi
      hea+A+Sg+Ill: heasse
      hea+A+Sg+Ine+Foc/gi: heaski
      hea+A+Sg+Ine: heas
      hea+A+Sg+Nom+Foc/gi: heagi
      hea+A+Sg+Nom: hea
      hea+A+Sg+Par+Foc/gi: headki
      hea+A+Sg+Par: head
      hea+A+Sg+Tra+Foc/gi: heakski
      hea+A+Sg+Tra: heaks
      hea+A+Sg+Trm+Foc/gi: heanigi
      hea+A+Sg+Trm: heani
      hirmus+A+Pl+Abe+Foc/gi: hirmsatetagi
      hirmus+A+Pl+Abe: hirmsateta
      hirmus+A+Pl+Abl+Foc/gi: hirmsateltki
      hirmus+A+Pl+Abl+Foc/gi+Usage/Rare: hirmsailtki
      hirmus+A+Pl+Abl: hirmsatelt
      hirmus+A+Pl+Abl+Usage/Rare: hirmsailt
      hirmus+A+Pl+Ade+Foc/gi: hirmsatelgi
      hirmus+A+Pl+Ade+Foc/gi+Usage/Rare: hirmsailgi
      hirmus+A+Pl+Ade: hirmsatel
      hirmus+A+Pl+Ade+Usage/Rare: hirmsail
      hirmus+A+Pl+All+Foc/gi: hirmsatelegi
      hirmus+A+Pl+All+Foc/gi+Usage/Rare: hirmsailegi
      hirmus+A+Pl+All: hirmsatele
      hirmus+A+Pl+All+Usage/Rare: hirmsaile
      hirmus+A+Pl+Com+Foc/gi: hirmsategagi
      hirmus+A+Pl+Com: hirmsatega
      hirmus+A+Pl+Ela+Foc/gi: hirmsatestki
      hirmus+A+Pl+Ela+Foc/gi+Usage/Rare: hirmsaistki
      hirmus+A+Pl+Ela: hirmsatest
      hirmus+A+Pl+Ela+Usage/Rare: hirmsaist
      hirmus+A+Pl+Ess+Foc/gi: hirmsatenagi
      hirmus+A+Pl+Ess: hirmsatena
      hirmus+A+Pl+Gen+Foc/gi: hirmsategi
      hirmus+A+Pl+Gen: hirmsate
      hirmus+A+Pl+Ill+Foc/gi: hirmsatessegi
      hirmus+A+Pl+Ill+Foc/gi+Usage/Rare: hirmsaissegi
      hirmus+A+Pl+Ill: hirmsatesse
      hirmus+A+Pl+Ill+Usage/Rare: hirmsaisse
      hirmus+A+Pl+Ine+Foc/gi: hirmsateski
      hirmus+A+Pl+Ine+Foc/gi+Usage/Rare: hirmsaiski
      hirmus+A+Pl+Ine: hirmsates
      hirmus+A+Pl+Ine+Usage/Rare: hirmsais
      hirmus+A+Pl+Nom+Foc/gi: hirmsadki
      hirmus+A+Pl+Nom: hirmsad
      hirmus+A+Pl+Par+Foc/gi: hirmsaidki
      hirmus+A+Pl+Par: hirmsaid
      hirmus+A+Pl+Tra+Foc/gi: hirmsatekski
      hirmus+A+Pl+Tra+Foc/gi+Usage/Rare: hirmsaikski
      hirmus+A+Pl+Tra: hirmsateks
      hirmus+A+Pl+Tra+Usage/Rare: hirmsaiks
      hirmus+A+Pl+Trm+Foc/gi: hirmsatenigi
      hirmus+A+Pl+Trm: hirmsateni
      hirmus+A+Sg+Abe+Foc/gi: hirmsatagi
      hirmus+A+Sg+Abe: hirmsata
      hirmus+A+Sg+Abl+Foc/gi: hirmsaltki
      hirmus+A+Sg+Abl: hirmsalt
      hirmus+A+Sg+Ade+Foc/gi: hirmsalgi
      hirmus+A+Sg+Ade: hirmsal
      hirmus+A+Sg+All+Foc/gi: hirmsalegi
      hirmus+A+Sg+All: hirmsale
      hirmus+A+Sg+Com+Foc/gi: hirmsagagi
      hirmus+A+Sg+Com: hirmsaga
      hirmus+A+Sg+Ela+Foc/gi: hirmsastki
      hirmus+A+Sg+Ela: hirmsast
      hirmus+A+Sg+Ess+Foc/gi: hirmsanagi
      hirmus+A+Sg+Ess: hirmsana
      hirmus+A+Sg+Gen+Foc/gi: hirmsagi
      hirmus+A+Sg+Gen: hirmsa
      hirmus+A+Sg+Ill+Foc/gi: hirmsassegi
      hirmus+A+Sg+Ill: hirmsasse
      hirmus+A+Sg+Ine+Foc/gi: hirmsaski
      hirmus+A+Sg+Ine: hirmsas
      hirmus+A+Sg+Nom+Foc/gi: hirmuski
      hirmus+A+Sg+Nom: hirmus
      hirmus+A+Sg+Par+Foc/gi: hirmsatki
      hirmus+A+Sg+Par: hirmsat
      hirmus+A+Sg+Tra+Foc/gi: hirmsakski
      hirmus+A+Sg+Tra: hirmsaks
      hirmus+A+Sg+Trm+Foc/gi: hirmsanigi
      hirmus+A+Sg+Trm: hirmsani
      hoolas+A+Pl+Abe+Foc/gi: hoolsatetagi
      hoolas+A+Pl+Abe+Foc/gi+Usage/NotNorm: hoolastetagi
      hoolas+A+Pl+Abe: hoolsateta
      hoolas+A+Pl+Abe+Usage/NotNorm: hoolasteta
      hoolas+A+Pl+Abl+Foc/gi: hoolsateltki
      hoolas+A+Pl+Abl+Foc/gi+Usage/NotNorm: hoolasteltki
      hoolas+A+Pl+Abl+Foc/gi+Usage/Rare: hoolsailtki
      hoolas+A+Pl+Abl: hoolsatelt
      hoolas+A+Pl+Abl+Usage/NotNorm: hoolastelt
      hoolas+A+Pl+Abl+Usage/Rare: hoolsailt
      hoolas+A+Pl+Ade+Foc/gi: hoolsatelgi
      hoolas+A+Pl+Ade+Foc/gi+Usage/NotNorm: hoolastelgi
      hoolas+A+Pl+Ade+Foc/gi+Usage/Rare: hoolsailgi
      hoolas+A+Pl+Ade: hoolsatel
      hoolas+A+Pl+Ade+Usage/NotNorm: hoolastel
      hoolas+A+Pl+Ade+Usage/Rare: hoolsail
      hoolas+A+Pl+All+Foc/gi: hoolsatelegi
      hoolas+A+Pl+All+Foc/gi+Usage/NotNorm: hoolastelegi
      hoolas+A+Pl+All+Foc/gi+Usage/Rare: hoolsailegi
      hoolas+A+Pl+All: hoolsatele
      hoolas+A+Pl+All+Usage/NotNorm: hoolastele
      hoolas+A+Pl+All+Usage/Rare: hoolsaile
      hoolas+A+Pl+Com+Foc/gi: hoolsategagi
      hoolas+A+Pl+Com+Foc/gi+Usage/NotNorm: hoolastegagi
      hoolas+A+Pl+Com: hoolsatega
      hoolas+A+Pl+Com+Usage/NotNorm: hoolastega
      hoolas+A+Pl+Ela+Foc/gi: hoolsatestki
      hoolas+A+Pl+Ela+Foc/gi+Usage/NotNorm: hoolastestki
      hoolas+A+Pl+Ela+Foc/gi+Usage/Rare: hoolsaistki
      hoolas+A+Pl+Ela: hoolsatest
      hoolas+A+Pl+Ela+Usage/NotNorm: hoolastest
      hoolas+A+Pl+Ela+Usage/Rare: hoolsaist
      hoolas+A+Pl+Ess+Foc/gi: hoolsatenagi
      hoolas+A+Pl+Ess+Foc/gi+Usage/NotNorm: hoolastenagi
      hoolas+A+Pl+Ess: hoolsatena
      hoolas+A+Pl+Ess+Usage/NotNorm: hoolastena
      hoolas+A+Pl+Gen+Foc/gi: hoolsategi
      hoolas+A+Pl+Gen+Foc/gi+Usage/NotNorm: hoolastegi
      hoolas+A+Pl+Gen: hoolsate
      hoolas+A+Pl+Gen+Usage/NotNorm: hoolaste
      hoolas+A+Pl+Ill+Foc/gi: hoolsatessegi
      hoolas+A+Pl+Ill+Foc/gi+Usage/NotNorm: hoolastessegi
      hoolas+A+Pl+Ill+Foc/gi+Usage/Rare: hoolsaissegi
      hoolas+A+Pl+Ill: hoolsatesse
      hoolas+A+Pl+Ill+Usage/NotNorm: hoolastesse
      hoolas+A+Pl+Ill+Usage/Rare: hoolsaisse
      hoolas+A+Pl+Ine+Foc/gi: hoolsateski
      hoolas+A+Pl+Ine+Foc/gi+Usage/NotNorm: hoolasteski
      hoolas+A+Pl+Ine+Foc/gi+Usage/Rare: hoolsaiski
      hoolas+A+Pl+Ine: hoolsates
      hoolas+A+Pl+Ine+Usage/NotNorm: hoolastes
      hoolas+A+Pl+Ine+Usage/Rare: hoolsais
      hoolas+A+Pl+Nom+Foc/gi: hoolsadki
      hoolas+A+Pl+Nom: hoolsad
      hoolas+A+Pl+Par+Foc/gi: hoolsaidki
      hoolas+A+Pl+Par: hoolsaid
      hoolas+A+Pl+Tra+Foc/gi: hoolsatekski
      hoolas+A+Pl+Tra+Foc/gi+Usage/NotNorm: hoolastekski
      hoolas+A+Pl+Tra+Foc/gi+Usage/Rare: hoolsaikski
      hoolas+A+Pl+Tra: hoolsateks
      hoolas+A+Pl+Tra+Usage/NotNorm: hoolasteks
      hoolas+A+Pl+Tra+Usage/Rare: hoolsaiks
      hoolas+A+Pl+Trm+Foc/gi: hoolsatenigi
      hoolas+A+Pl+Trm+Foc/gi+Usage/NotNorm: hoolastenigi
      hoolas+A+Pl+Trm: hoolsateni
      hoolas+A+Pl+Trm+Usage/NotNorm: hoolasteni
      hoolas+A+Sg+Abe+Foc/gi: hoolsatagi
      hoolas+A+Sg+Abe: hoolsata
      hoolas+A+Sg+Abl+Foc/gi: hoolsaltki
      hoolas+A+Sg+Abl: hoolsalt
      hoolas+A+Sg+Ade+Foc/gi: hoolsalgi
      hoolas+A+Sg+Ade: hoolsal
      hoolas+A+Sg+All+Foc/gi: hoolsalegi
      hoolas+A+Sg+All: hoolsale
      hoolas+A+Sg+Com+Foc/gi: hoolsagagi
      hoolas+A+Sg+Com: hoolsaga
      hoolas+A+Sg+Ela+Foc/gi: hoolsastki
      hoolas+A+Sg+Ela: hoolsast
      hoolas+A+Sg+Ess+Foc/gi: hoolsanagi
      hoolas+A+Sg+Ess: hoolsana
      hoolas+A+Sg+Gen+Foc/gi: hoolsagi
      hoolas+A+Sg+Gen: hoolsa
      hoolas+A+Sg+Ill+Foc/gi: hoolsassegi
      hoolas+A+Sg+Ill: hoolsasse
      hoolas+A+Sg+Ine+Foc/gi: hoolsaski
      hoolas+A+Sg+Ine: hoolsas
      hoolas+A+Sg+Nom+Foc/gi: hoolaski
      hoolas+A+Sg+Nom: hoolas
      hoolas+A+Sg+Par+Foc/gi: hoolsatki
      hoolas+A+Sg+Par+Foc/gi+Usage/Rare: hoolastki
      hoolas+A+Sg+Par: hoolsat
      hoolas+A+Sg+Par+Usage/Rare: hoolast
      hoolas+A+Sg+Tra+Foc/gi: hoolsakski
      hoolas+A+Sg+Tra: hoolsaks
      hoolas+A+Sg+Trm+Foc/gi: hoolsanigi
      hoolas+A+Sg+Trm: hoolsani
      joobnud+A+Pl+Abe+Foc/gi: joobnutetagi
      joobnud+A+Pl+Abe: joobnuteta
      joobnud+A+Pl+Abl+Foc/gi: joobnuteltki
      joobnud+A+Pl+Abl+Foc/gi+Usage/Rare: joobnuiltki
      joobnud+A+Pl+Abl: joobnutelt
      joobnud+A+Pl+Abl+Usage/Rare: joobnuilt
      joobnud+A+Pl+Ade+Foc/gi: joobnutelgi
      joobnud+A+Pl+Ade+Foc/gi+Usage/Rare: joobnuilgi
      joobnud+A+Pl+Ade: joobnutel
      joobnud+A+Pl+Ade+Usage/Rare: joobnuil
      joobnud+A+Pl+All+Foc/gi: joobnutelegi
      joobnud+A+Pl+All+Foc/gi+Usage/Rare: joobnuilegi
      joobnud+A+Pl+All: joobnutele
      joobnud+A+Pl+All+Usage/Rare: joobnuile
      joobnud+A+Pl+Com+Foc/gi: joobnutegagi
      joobnud+A+Pl+Com: joobnutega
      joobnud+A+Pl+Ela+Foc/gi: joobnutestki
      joobnud+A+Pl+Ela+Foc/gi+Usage/Rare: joobnuistki
      joobnud+A+Pl+Ela: joobnutest
      joobnud+A+Pl+Ela+Usage/Rare: joobnuist
      joobnud+A+Pl+Ess+Foc/gi: joobnutenagi
      joobnud+A+Pl+Ess: joobnutena
      joobnud+A+Pl+Gen+Foc/gi: joobnutegi
      joobnud+A+Pl+Gen: joobnute
      joobnud+A+Pl+Ill+Foc/gi: joobnutessegi
      joobnud+A+Pl+Ill+Foc/gi+Usage/Rare: joobnuissegi
      joobnud+A+Pl+Ill: joobnutesse
      joobnud+A+Pl+Ill+Usage/Rare: joobnuisse
      joobnud+A+Pl+Ine+Foc/gi: joobnuteski
      joobnud+A+Pl+Ine+Foc/gi+Usage/Rare: joobnuiski
      joobnud+A+Pl+Ine: joobnutes
      joobnud+A+Pl+Ine+Usage/Rare: joobnuis
      joobnud+A+Pl+Nom+Foc/gi: joobnudki
      joobnud+A+Pl+Nom: joobnud
      joobnud+A+Pl+Par+Foc/gi: joobnuidki
      joobnud+A+Pl+Par: joobnuid
      joobnud+A+Pl+Tra+Foc/gi: joobnutekski
      joobnud+A+Pl+Tra+Foc/gi+Usage/Rare: joobnuikski
      joobnud+A+Pl+Tra: joobnuteks
      joobnud+A+Pl+Tra+Usage/Rare: joobnuiks
      joobnud+A+Pl+Trm+Foc/gi: joobnutenigi
      joobnud+A+Pl+Trm: joobnuteni
      joobnud+A+Sg+Abe+Foc/gi: joobnutagi
      joobnud+A+Sg+Abe: joobnuta
      joobnud+A+Sg+Abl+Foc/gi: joobnultki
      joobnud+A+Sg+Abl: joobnult
      joobnud+A+Sg+Ade+Foc/gi: joobnulgi
      joobnud+A+Sg+Ade: joobnul
      joobnud+A+Sg+All+Foc/gi: joobnulegi
      joobnud+A+Sg+All: joobnule
      joobnud+A+Sg+Com+Foc/gi: joobnugagi
      joobnud+A+Sg+Com: joobnuga
      joobnud+A+Sg+Ela+Foc/gi: joobnustki
      joobnud+A+Sg+Ela: joobnust
      joobnud+A+Sg+Ess+Foc/gi: joobnunagi
      joobnud+A+Sg+Ess: joobnuna
      joobnud+A+Sg+Gen+Foc/gi: joobnugi
      joobnud+A+Sg+Gen: joobnu
      joobnud+A+Sg+Ill+Foc/gi: joobnussegi
      joobnud+A+Sg+Ill: joobnusse
      joobnud+A+Sg+Ine+Foc/gi: joobnuski
      joobnud+A+Sg+Ine: joobnus
      joobnud+A+Sg+Nom+Foc/gi: joobnudki
      joobnud+A+Sg+Nom: joobnud
      joobnud+A+Sg+Par+Foc/gi: joobnutki
      joobnud+A+Sg+Par: joobnut
      joobnud+A+Sg+Tra+Foc/gi: joobnukski
      joobnud+A+Sg+Tra: joobnuks
      joobnud+A+Sg+Trm+Foc/gi: joobnunigi
      joobnud+A+Sg+Trm: joobnuni
      kallis+A+Pl+Abe+Foc/gi: kallitetagi
      kallis+A+Pl+Abe+Foc/gi+Usage/Rare: [kalleitagi, kallistetagi]
      kallis+A+Pl+Abe: kalliteta
      kallis+A+Pl+Abe+Usage/Rare: [kalleita, kallisteta]
      kallis+A+Pl+Abl+Foc/gi: kalliteltki
      kallis+A+Pl+Abl+Foc/gi+Usage/Rare: [kalleiltki, kallisteltki]
      kallis+A+Pl+Abl: kallitelt
      kallis+A+Pl+Abl+Usage/Rare: [kalleilt, kallistelt]
      kallis+A+Pl+Ade+Foc/gi: kallitelgi
      kallis+A+Pl+Ade+Foc/gi+Usage/Rare: [kalleilgi, kallistelgi]
      kallis+A+Pl+Ade: kallitel
      kallis+A+Pl+Ade+Usage/Rare: [kalleil, kallistel]
      kallis+A+Pl+All+Foc/gi: kallitelegi
      kallis+A+Pl+All+Foc/gi+Usage/Rare: [kalleilegi, kallistelegi]
      kallis+A+Pl+All: kallitele
      kallis+A+Pl+All+Usage/Rare: [kalleile, kallistele]
      kallis+A+Pl+Com+Foc/gi: kallitegagi
      kallis+A+Pl+Com+Foc/gi+Usage/Rare: [kalleigagi, kallistegagi]
      kallis+A+Pl+Com: kallitega
      kallis+A+Pl+Com+Usage/Rare: [kalleiga, kallistega]
      kallis+A+Pl+Ela+Foc/gi: kallitestki
      kallis+A+Pl+Ela+Foc/gi+Usage/Rare: [kalleistki, kallistestki]
      kallis+A+Pl+Ela: kallitest
      kallis+A+Pl+Ela+Usage/Rare: [kalleist, kallistest]
      kallis+A+Pl+Ess+Foc/gi: kallitenagi
      kallis+A+Pl+Ess+Foc/gi+Usage/Rare: [kalleinagi, kallistenagi]
      kallis+A+Pl+Ess: kallitena
      kallis+A+Pl+Ess+Usage/Rare: [kalleina, kallistena]
      kallis+A+Pl+Gen+Foc/gi: kallitegi
      kallis+A+Pl+Gen+Foc/gi+Usage/Rare: kallistegi
      kallis+A+Pl+Gen: kallite
      kallis+A+Pl+Gen+Usage/Rare: kalliste
      kallis+A+Pl+Ill+Foc/gi: kallitessegi
      kallis+A+Pl+Ill+Foc/gi+Usage/Rare: [kalleissegi, kallistessegi]
      kallis+A+Pl+Ill: kallitesse
      kallis+A+Pl+Ill+Usage/Rare: [kalleisse, kallistesse]
      kallis+A+Pl+Ine+Foc/gi: kalliteski
      kallis+A+Pl+Ine+Foc/gi+Usage/Rare: [kalleiski, kallisteski]
      kallis+A+Pl+Ine: kallites
      kallis+A+Pl+Ine+Usage/Rare: [kalleis, kallistes]
      kallis+A+Pl+Nom+Foc/gi: kallidki
      kallis+A+Pl+Nom: kallid
      kallis+A+Pl+Par+Foc/gi: kalleidki
      kallis+A+Pl+Par: kalleid
      kallis+A+Pl+Tra+Foc/gi: kallitekski
      kallis+A+Pl+Tra+Foc/gi+Usage/Rare: [kalleikski, kallistekski]
      kallis+A+Pl+Tra: kalliteks
      kallis+A+Pl+Tra+Usage/Rare: [kalleiks, kallisteks]
      kallis+A+Pl+Trm+Foc/gi: kallitenigi
      kallis+A+Pl+Trm+Foc/gi+Usage/Rare: [kalleinigi, kallistenigi]
      kallis+A+Pl+Trm: kalliteni
      kallis+A+Pl+Trm+Usage/Rare: [kalleini, kallisteni]
      kallis+A+Sg+Abe+Foc/gi: kallitagi
      kallis+A+Sg+Abe: kallita
      kallis+A+Sg+Abl+Foc/gi: kalliltki
      kallis+A+Sg+Abl: kallilt
      kallis+A+Sg+Ade+Foc/gi: kallilgi
      kallis+A+Sg+Ade: kallil
      kallis+A+Sg+All+Foc/gi: kallilegi
      kallis+A+Sg+All: kallile
      kallis+A+Sg+Com+Foc/gi: kalligagi
      kallis+A+Sg+Com: kalliga
      kallis+A+Sg+Ela+Foc/gi: kallistki
      kallis+A+Sg+Ela: kallist
      kallis+A+Sg+Ess+Foc/gi: kallinagi
      kallis+A+Sg+Ess: kallina
      kallis+A+Sg+Gen+Foc/gi: kalligi
      kallis+A+Sg+Gen: kalli
      kallis+A+Sg+Ill+Foc/gi: kallissegi
      kallis+A+Sg+Ill: kallisse
      kallis+A+Sg+Ine+Foc/gi: kalliski
      kallis+A+Sg+Ine: kallis
      kallis+A+Sg+Nom+Foc/gi: kalliski
      kallis+A+Sg+Nom: kallis
      kallis+A+Sg+Par+Foc/gi: kallistki
      kallis+A+Sg+Par: kallist
      kallis+A+Sg+Tra+Foc/gi: kallikski
      kallis+A+Sg+Tra: kalliks
      kallis+A+Sg+Trm+Foc/gi: kallinigi
      kallis+A+Sg+Trm: kallini
      katkine+A+Pl+Abe+Foc/gi: katkistetagi
      katkine+A+Pl+Abe: katkisteta
      katkine+A+Pl+Abl+Foc/gi: katkisteltki
      katkine+A+Pl+Abl+Foc/gi+Usage/Rare: [katkiseiltki, katkisiltki]
      katkine+A+Pl+Abl: katkistelt
      katkine+A+Pl+Abl+Usage/Rare: [katkiseilt, katkisilt]
      katkine+A+Pl+Ade+Foc/gi: katkistelgi
      katkine+A+Pl+Ade+Foc/gi+Usage/Rare: [katkiseilgi, katkisilgi]
      katkine+A+Pl+Ade: katkistel
      katkine+A+Pl+Ade+Usage/Rare: [katkiseil, katkisil]
      katkine+A+Pl+All+Foc/gi: katkistelegi
      katkine+A+Pl+All+Foc/gi+Usage/Rare: [katkiseilegi, katkisilegi]
      katkine+A+Pl+All: katkistele
      katkine+A+Pl+All+Usage/Rare: [katkiseile, katkisile]
      katkine+A+Pl+Com+Foc/gi: katkistegagi
      katkine+A+Pl+Com: katkistega
      katkine+A+Pl+Ela+Foc/gi: katkistestki
      katkine+A+Pl+Ela+Foc/gi+Usage/Rare: [katkiseistki, katkisistki]
      katkine+A+Pl+Ela: katkistest
      katkine+A+Pl+Ela+Usage/Rare: [katkiseist, katkisist]
      katkine+A+Pl+Ess+Foc/gi: katkistenagi
      katkine+A+Pl+Ess: katkistena
      katkine+A+Pl+Gen+Foc/gi: katkistegi
      katkine+A+Pl+Gen: katkiste
      katkine+A+Pl+Ill+Foc/gi: katkistessegi
      katkine+A+Pl+Ill+Foc/gi+Usage/Rare: [katkiseissegi, katkisissegi]
      katkine+A+Pl+Ill: katkistesse
      katkine+A+Pl+Ill+Usage/Rare: [katkiseisse, katkisisse]
      katkine+A+Pl+Ine+Foc/gi: katkisteski
      katkine+A+Pl+Ine+Foc/gi+Usage/Rare: [katkiseiski, katkisiski]
      katkine+A+Pl+Ine: katkistes
      katkine+A+Pl+Ine+Usage/Rare: [katkiseis, katkisis]
      katkine+A+Pl+Nom+Foc/gi: katkisedki
      katkine+A+Pl+Nom: katkised
      katkine+A+Pl+Par+Foc/gi: katkiseidki
      katkine+A+Pl+Par+Foc/gi+Usage/Rare: katkisigi
      katkine+A+Pl+Par: katkiseid
      katkine+A+Pl+Par+Usage/Rare: katkisi
      katkine+A+Pl+Tra+Foc/gi: katkistekski
      katkine+A+Pl+Tra+Foc/gi+Usage/Rare: [katkiseikski, katkisikski]
      katkine+A+Pl+Tra: katkisteks
      katkine+A+Pl+Tra+Usage/Rare: [katkiseiks, katkisiks]
      katkine+A+Pl+Trm+Foc/gi: katkistenigi
      katkine+A+Pl+Trm: katkisteni
      katkine+A+Sg+Abe+Foc/gi: katkisetagi
      katkine+A+Sg+Abe: katkiseta
      katkine+A+Sg+Abl+Foc/gi: katkiseltki
      katkine+A+Sg+Abl: katkiselt
      katkine+A+Sg+Ade+Foc/gi: katkiselgi
      katkine+A+Sg+Ade: katkisel
      katkine+A+Sg+All+Foc/gi: katkiselegi
      katkine+A+Sg+All: katkisele
      katkine+A+Sg+Com+Foc/gi: katkisegagi
      katkine+A+Sg+Com: katkisega
      katkine+A+Sg+Ela+Foc/gi: katkisestki
      katkine+A+Sg+Ela: katkisest
      katkine+A+Sg+Ess+Foc/gi: katkisenagi
      katkine+A+Sg+Ess: katkisena
      katkine+A+Sg+Gen+Foc/gi: katkisegi
      katkine+A+Sg+Gen: katkise
      katkine+A+Sg+Ill+Foc/gi: katkisessegi
      katkine+A+Sg+Ill+Foc/gi+Usage/Rare: katkissegi
      katkine+A+Sg+Ill: katkisesse
      katkine+A+Sg+Ill+Usage/Rare: katkisse
      katkine+A+Sg+Ine+Foc/gi: katkiseski
      katkine+A+Sg+Ine: katkises
      katkine+A+Sg+Nom+Foc/gi: katkinegi
      katkine+A+Sg+Nom: katkine
      katkine+A+Sg+Par+Foc/gi: katkistki
      katkine+A+Sg+Par: katkist
      katkine+A+Sg+Tra+Foc/gi: katkisekski
      katkine+A+Sg+Tra: katkiseks
      katkine+A+Sg+Trm+Foc/gi: katkisenigi
      katkine+A+Sg+Trm: katkiseni
      kaunis+A+Pl+Abe+Foc/gi: kaunitetagi
      kaunis+A+Pl+Abe+Foc/gi+Usage/Rare: [kauneitagi, kaunistetagi]
      kaunis+A+Pl+Abe: kauniteta
      kaunis+A+Pl+Abe+Usage/Rare: [kauneita, kaunisteta]
      kaunis+A+Pl+Abl+Foc/gi: kauniteltki
      kaunis+A+Pl+Abl+Foc/gi+Usage/Rare: [kauneiltki, kaunisteltki]
      kaunis+A+Pl+Abl: kaunitelt
      kaunis+A+Pl+Abl+Usage/Rare: [kauneilt, kaunistelt]
      kaunis+A+Pl+Ade+Foc/gi: kaunitelgi
      kaunis+A+Pl+Ade+Foc/gi+Usage/Rare: [kauneilgi, kaunistelgi]
      kaunis+A+Pl+Ade: kaunitel
      kaunis+A+Pl+Ade+Usage/Rare: [kauneil, kaunistel]
      kaunis+A+Pl+All+Foc/gi: kaunitelegi
      kaunis+A+Pl+All+Foc/gi+Usage/Rare: [kauneilegi, kaunistelegi]
      kaunis+A+Pl+All: kaunitele
      kaunis+A+Pl+All+Usage/Rare: [kauneile, kaunistele]
      kaunis+A+Pl+Com+Foc/gi: kaunitegagi
      kaunis+A+Pl+Com+Foc/gi+Usage/Rare: [kauneigagi, kaunistegagi]
      kaunis+A+Pl+Com: kaunitega
      kaunis+A+Pl+Com+Usage/Rare: [kauneiga, kaunistega]
      kaunis+A+Pl+Ela+Foc/gi: kaunitestki
      kaunis+A+Pl+Ela+Foc/gi+Usage/Rare: [kauneistki, kaunistestki]
      kaunis+A+Pl+Ela: kaunitest
      kaunis+A+Pl+Ela+Usage/Rare: [kauneist, kaunistest]
      kaunis+A+Pl+Ess+Foc/gi: kaunitenagi
      kaunis+A+Pl+Ess+Foc/gi+Usage/Rare: [kauneinagi, kaunistenagi]
      kaunis+A+Pl+Ess: kaunitena
      kaunis+A+Pl+Ess+Usage/Rare: [kauneina, kaunistena]
      kaunis+A+Pl+Gen+Foc/gi: kaunitegi
      kaunis+A+Pl+Gen+Foc/gi+Usage/Rare: kaunistegi
      kaunis+A+Pl+Gen: kaunite
      kaunis+A+Pl+Gen+Usage/Rare: kauniste
      kaunis+A+Pl+Ill+Foc/gi: kaunitessegi
      kaunis+A+Pl+Ill+Foc/gi+Usage/Rare: [kauneissegi, kaunistessegi]
      kaunis+A+Pl+Ill: kaunitesse
      kaunis+A+Pl+Ill+Usage/Rare: [kauneisse, kaunistesse]
      kaunis+A+Pl+Ine+Foc/gi: kauniteski
      kaunis+A+Pl+Ine+Foc/gi+Usage/Rare: [kauneiski, kaunisteski]
      kaunis+A+Pl+Ine: kaunites
      kaunis+A+Pl+Ine+Usage/Rare: [kauneis, kaunistes]
      kaunis+A+Pl+Nom+Foc/gi: kaunidki
      kaunis+A+Pl+Nom: kaunid
      kaunis+A+Pl+Par+Foc/gi: kauneidki
      kaunis+A+Pl+Par: kauneid
      kaunis+A+Pl+Tra+Foc/gi: kaunitekski
      kaunis+A+Pl+Tra+Foc/gi+Usage/Rare: [kauneikski, kaunistekski]
      kaunis+A+Pl+Tra: kauniteks
      kaunis+A+Pl+Tra+Usage/Rare: [kauneiks, kaunisteks]
      kaunis+A+Pl+Trm+Foc/gi: kaunitenigi
      kaunis+A+Pl+Trm+Foc/gi+Usage/Rare: [kauneinigi, kaunistenigi]
      kaunis+A+Pl+Trm: kauniteni
      kaunis+A+Pl+Trm+Usage/Rare: [kauneini, kaunisteni]
      kaunis+A+Sg+Abe+Foc/gi: kaunitagi
      kaunis+A+Sg+Abe: kaunita
      kaunis+A+Sg+Abl+Foc/gi: kauniltki
      kaunis+A+Sg+Abl: kaunilt
      kaunis+A+Sg+Ade+Foc/gi: kaunilgi
      kaunis+A+Sg+Ade: kaunil
      kaunis+A+Sg+All+Foc/gi: kaunilegi
      kaunis+A+Sg+All: kaunile
      kaunis+A+Sg+Com+Foc/gi: kaunigagi
      kaunis+A+Sg+Com: kauniga
      kaunis+A+Sg+Ela+Foc/gi: kaunistki
      kaunis+A+Sg+Ela: kaunist
      kaunis+A+Sg+Ess+Foc/gi: kauninagi
      kaunis+A+Sg+Ess: kaunina
      kaunis+A+Sg+Gen+Foc/gi: kaunigi
      kaunis+A+Sg+Gen: kauni
      kaunis+A+Sg+Ill+Foc/gi: kaunissegi
      kaunis+A+Sg+Ill: kaunisse
      kaunis+A+Sg+Ine+Foc/gi: kauniski
      kaunis+A+Sg+Ine: kaunis
      kaunis+A+Sg+Nom+Foc/gi: kauniski
      kaunis+A+Sg+Nom: kaunis
      kaunis+A+Sg+Par+Foc/gi: kaunistki
      kaunis+A+Sg+Par: kaunist
      kaunis+A+Sg+Tra+Foc/gi: kaunikski
      kaunis+A+Sg+Tra: kauniks
      kaunis+A+Sg+Trm+Foc/gi: kauninigi
      kaunis+A+Sg+Trm: kaunini
      kihvt+A+Pl+Abe+Foc/gi: kihvtidetagi
      kihvt+A+Pl+Abe: kihvtideta
      kihvt+A+Pl+Abl+Foc/gi: kihvtideltki
      kihvt+A+Pl+Abl: kihvtidelt
      kihvt+A+Pl+Ade+Foc/gi: kihvtidelgi
      kihvt+A+Pl+Ade: kihvtidel
      kihvt+A+Pl+All+Foc/gi: kihvtidelegi
      kihvt+A+Pl+All: kihvtidele
      kihvt+A+Pl+Com+Foc/gi: kihvtidegagi
      kihvt+A+Pl+Com: kihvtidega
      kihvt+A+Pl+Ela+Foc/gi: kihvtidestki
      kihvt+A+Pl+Ela: kihvtidest
      kihvt+A+Pl+Ess+Foc/gi: kihvtidenagi
      kihvt+A+Pl+Ess: kihvtidena
      kihvt+A+Pl+Gen+Foc/gi: kihvtidegi
      kihvt+A+Pl+Gen: kihvtide
      kihvt+A+Pl+Ill+Foc/gi: kihvtidessegi
      kihvt+A+Pl+Ill: kihvtidesse
      kihvt+A+Pl+Ine+Foc/gi: kihvtideski
      kihvt+A+Pl+Ine: kihvtides
      kihvt+A+Pl+Nom+Foc/gi: kihvtidki
      kihvt+A+Pl+Nom: kihvtid
      kihvt+A+Pl+Par+Foc/gi: kihvtegi
      kihvt+A+Pl+Par+Foc/gi+Usage/Rare: kihvtisidki
      kihvt+A+Pl+Par: kihvte
      kihvt+A+Pl+Par+Usage/Rare: kihvtisid
      kihvt+A+Pl+Tra+Foc/gi: kihvtidekski
      kihvt+A+Pl+Tra: kihvtideks
      kihvt+A+Pl+Trm+Foc/gi: kihvtidenigi
      kihvt+A+Pl+Trm: kihvtideni
      kihvt+A+Sg+Abe+Foc/gi: kihvtitagi
      kihvt+A+Sg+Abe: kihvtita
      kihvt+A+Sg+Abl+Foc/gi: kihvtiltki
      kihvt+A+Sg+Abl: kihvtilt
      kihvt+A+Sg+Ade+Foc/gi: kihvtilgi
      kihvt+A+Sg+Ade: kihvtil
      kihvt+A+Sg+All+Foc/gi: kihvtilegi
      kihvt+A+Sg+All: kihvtile
      kihvt+A+Sg+Com+Foc/gi: kihvtigagi
      kihvt+A+Sg+Com: kihvtiga
      kihvt+A+Sg+Ela+Foc/gi: kihvtistki
      kihvt+A+Sg+Ela: kihvtist
      kihvt+A+Sg+Ess+Foc/gi: kihvtinagi
      kihvt+A+Sg+Ess: kihvtina
      kihvt+A+Sg+Gen+Foc/gi: kihvtigi
      kihvt+A+Sg+Gen: kihvti
      kihvt+A+Sg+Ill+Foc/gi: kihvtigi
      kihvt+A+Sg+Ill+Foc/gi+Usage/Hyp: kihvtissegi
      kihvt+A+Sg+Ill: kihvti
      kihvt+A+Sg+Ill+Usage/Hyp: kihvtisse
      kihvt+A+Sg+Ine+Foc/gi: kihvtiski
      kihvt+A+Sg+Ine: kihvtis
      kihvt+A+Sg+Nom+Foc/gi: kihvtki
      kihvt+A+Sg+Nom: kihvt
      kihvt+A+Sg+Par+Foc/gi: kihvtigi
      kihvt+A+Sg+Par: kihvti
      kihvt+A+Sg+Tra+Foc/gi: kihvtikski
      kihvt+A+Sg+Tra: kihvtiks
      kihvt+A+Sg+Trm+Foc/gi: kihvtinigi
      kihvt+A+Sg+Trm: kihvtini
      laulev+A+Pl+Abe+Foc/gi: laulvatetagi
      laulev+A+Pl+Abe: laulvateta
      laulev+A+Pl+Abl+Foc/gi: laulvateltki
      laulev+A+Pl+Abl+Foc/gi+Usage/Rare: laulvailtki
      laulev+A+Pl+Abl: laulvatelt
      laulev+A+Pl+Abl+Usage/Rare: laulvailt
      laulev+A+Pl+Ade+Foc/gi: laulvatelgi
      laulev+A+Pl+Ade+Foc/gi+Usage/Rare: laulvailgi
      laulev+A+Pl+Ade: laulvatel
      laulev+A+Pl+Ade+Usage/Rare: laulvail
      laulev+A+Pl+All+Foc/gi: laulvatelegi
      laulev+A+Pl+All+Foc/gi+Usage/Rare: laulvailegi
      laulev+A+Pl+All: laulvatele
      laulev+A+Pl+All+Usage/Rare: laulvaile
      laulev+A+Pl+Com+Foc/gi: laulvategagi
      laulev+A+Pl+Com: laulvatega
      laulev+A+Pl+Ela+Foc/gi: laulvatestki
      laulev+A+Pl+Ela+Foc/gi+Usage/Rare: laulvaistki
      laulev+A+Pl+Ela: laulvatest
      laulev+A+Pl+Ela+Usage/Rare: laulvaist
      laulev+A+Pl+Ess+Foc/gi: laulvatenagi
      laulev+A+Pl+Ess: laulvatena
      laulev+A+Pl+Gen+Foc/gi: laulvategi
      laulev+A+Pl+Gen: laulvate
      laulev+A+Pl+Ill+Foc/gi: laulvatessegi
      laulev+A+Pl+Ill+Foc/gi+Usage/Rare: laulvaissegi
      laulev+A+Pl+Ill: laulvatesse
      laulev+A+Pl+Ill+Usage/Rare: laulvaisse
      laulev+A+Pl+Ine+Foc/gi: laulvateski
      laulev+A+Pl+Ine+Foc/gi+Usage/Rare: laulvaiski
      laulev+A+Pl+Ine: laulvates
      laulev+A+Pl+Ine+Usage/Rare: laulvais
      laulev+A+Pl+Nom+Foc/gi: laulvadki
      laulev+A+Pl+Nom: laulvad
      laulev+A+Pl+Par+Foc/gi: laulvaidki
      laulev+A+Pl+Par: laulvaid
      laulev+A+Pl+Tra+Foc/gi: laulvatekski
      laulev+A+Pl+Tra+Foc/gi+Usage/Rare: laulvaikski
      laulev+A+Pl+Tra: laulvateks
      laulev+A+Pl+Tra+Usage/Rare: laulvaiks
      laulev+A+Pl+Trm+Foc/gi: laulvatenigi
      laulev+A+Pl+Trm: laulvateni
      laulev+A+Sg+Abe+Foc/gi: laulvatagi
      laulev+A+Sg+Abe: laulvata
      laulev+A+Sg+Abl+Foc/gi: laulvaltki
      laulev+A+Sg+Abl: laulvalt
      laulev+A+Sg+Ade+Foc/gi: laulvalgi
      laulev+A+Sg+Ade: laulval
      laulev+A+Sg+All+Foc/gi: laulvalegi
      laulev+A+Sg+All: laulvale
      laulev+A+Sg+Com+Foc/gi: laulvagagi
      laulev+A+Sg+Com: laulvaga
      laulev+A+Sg+Ela+Foc/gi: laulvastki
      laulev+A+Sg+Ela: laulvast
      laulev+A+Sg+Ess+Foc/gi: laulvanagi
      laulev+A+Sg+Ess: laulvana
      laulev+A+Sg+Gen+Foc/gi: laulvagi
      laulev+A+Sg+Gen: laulva
      laulev+A+Sg+Ill+Foc/gi: laulvassegi
      laulev+A+Sg+Ill: laulvasse
      laulev+A+Sg+Ine+Foc/gi: laulvaski
      laulev+A+Sg+Ine: laulvas
      laulev+A+Sg+Nom+Foc/gi: laulevgi
      laulev+A+Sg+Nom: laulev
      laulev+A+Sg+Par+Foc/gi: laulvatki
      laulev+A+Sg+Par: laulvat
      laulev+A+Sg+Tra+Foc/gi: laulvakski
      laulev+A+Sg+Tra: laulvaks
      laulev+A+Sg+Trm+Foc/gi: laulvanigi
      laulev+A+Sg+Trm: laulvani
      ligida+A+Pl+Abe+Foc/gi: ligidatetagi
      ligida+A+Pl+Abe: ligidateta
      ligida+A+Pl+Abl+Foc/gi: ligidateltki
      ligida+A+Pl+Abl+Foc/gi+Usage/Rare: ligidailtki
      ligida+A+Pl+Abl: ligidatelt
      ligida+A+Pl+Abl+Usage/Rare: ligidailt
      ligida+A+Pl+Ade+Foc/gi: ligidatelgi
      ligida+A+Pl+Ade+Foc/gi+Usage/Rare: ligidailgi
      ligida+A+Pl+Ade: ligidatel
      ligida+A+Pl+Ade+Usage/Rare: ligidail
      ligida+A+Pl+All+Foc/gi: ligidatelegi
      ligida+A+Pl+All+Foc/gi+Usage/Rare: ligidailegi
      ligida+A+Pl+All: ligidatele
      ligida+A+Pl+All+Usage/Rare: ligidaile
      ligida+A+Pl+Com+Foc/gi: ligidategagi
      ligida+A+Pl+Com: ligidatega
      ligida+A+Pl+Ela+Foc/gi: ligidatestki
      ligida+A+Pl+Ela+Foc/gi+Usage/Rare: ligidaistki
      ligida+A+Pl+Ela: ligidatest
      ligida+A+Pl+Ela+Usage/Rare: ligidaist
      ligida+A+Pl+Ess+Foc/gi: ligidatenagi
      ligida+A+Pl+Ess: ligidatena
      ligida+A+Pl+Gen+Foc/gi: ligidategi
      ligida+A+Pl+Gen: ligidate
      ligida+A+Pl+Ill+Foc/gi: ligidatessegi
      ligida+A+Pl+Ill+Foc/gi+Usage/Rare: ligidaissegi
      ligida+A+Pl+Ill: ligidatesse
      ligida+A+Pl+Ill+Usage/Rare: ligidaisse
      ligida+A+Pl+Ine+Foc/gi: ligidateski
      ligida+A+Pl+Ine+Foc/gi+Usage/Rare: ligidaiski
      ligida+A+Pl+Ine: ligidates
      ligida+A+Pl+Ine+Usage/Rare: ligidais
      ligida+A+Pl+Nom+Foc/gi: ligidadki
      ligida+A+Pl+Nom: ligidad
      ligida+A+Pl+Par+Foc/gi: ligidaidki
      ligida+A+Pl+Par: ligidaid
      ligida+A+Pl+Tra+Foc/gi: ligidatekski
      ligida+A+Pl+Tra+Foc/gi+Usage/Rare: ligidaikski
      ligida+A+Pl+Tra: ligidateks
      ligida+A+Pl+Tra+Usage/Rare: ligidaiks
      ligida+A+Pl+Trm+Foc/gi: ligidatenigi
      ligida+A+Pl+Trm: ligidateni
      ligida+A+Sg+Abe+Foc/gi: ligidatagi
      ligida+A+Sg+Abe: ligidata
      ligida+A+Sg+Abl+Foc/gi: ligidaltki
      ligida+A+Sg+Abl: ligidalt
      ligida+A+Sg+Ade+Foc/gi: ligidalgi
      ligida+A+Sg+Ade: ligidal
      ligida+A+Sg+All+Foc/gi: ligidalegi
      ligida+A+Sg+All: ligidale
      ligida+A+Sg+Com+Foc/gi: ligidagagi
      ligida+A+Sg+Com: ligidaga
      ligida+A+Sg+Ela+Foc/gi: ligidastki
      ligida+A+Sg+Ela: ligidast
      ligida+A+Sg+Ess+Foc/gi: ligidanagi
      ligida+A+Sg+Ess: ligidana
      ligida+A+Sg+Gen+Foc/gi: ligidagi
      ligida+A+Sg+Gen: ligida
      ligida+A+Sg+Ill+Foc/gi: ligidassegi
      ligida+A+Sg+Ill: ligidasse
      ligida+A+Sg+Ine+Foc/gi: ligidaski
      ligida+A+Sg+Ine: ligidas
      ligida+A+Sg+Par+Foc/gi: ligidatki
      ligida+A+Sg+Par: ligidat
      ligida+A+Sg+Tra+Foc/gi: ligidakski
      ligida+A+Sg+Tra: ligidaks
      ligida+A+Sg+Trm+Foc/gi: ligidanigi
      ligida+A+Sg+Trm: ligidani
      lohakas+A+Pl+Abe+Foc/gi: lohakatetagi
      lohakas+A+Pl+Abe: lohakateta
      lohakas+A+Pl+Abl+Foc/gi: lohakateltki
      lohakas+A+Pl+Abl+Foc/gi+Usage/Rare: lohakailtki
      lohakas+A+Pl+Abl: lohakatelt
      lohakas+A+Pl+Abl+Usage/Rare: lohakailt
      lohakas+A+Pl+Ade+Foc/gi: lohakatelgi
      lohakas+A+Pl+Ade+Foc/gi+Usage/Rare: lohakailgi
      lohakas+A+Pl+Ade: lohakatel
      lohakas+A+Pl+Ade+Usage/Rare: lohakail
      lohakas+A+Pl+All+Foc/gi: lohakatelegi
      lohakas+A+Pl+All+Foc/gi+Usage/Rare: lohakailegi
      lohakas+A+Pl+All: lohakatele
      lohakas+A+Pl+All+Usage/Rare: lohakaile
      lohakas+A+Pl+Com+Foc/gi: lohakategagi
      lohakas+A+Pl+Com: lohakatega
      lohakas+A+Pl+Ela+Foc/gi: lohakatestki
      lohakas+A+Pl+Ela+Foc/gi+Usage/Rare: lohakaistki
      lohakas+A+Pl+Ela: lohakatest
      lohakas+A+Pl+Ela+Usage/Rare: lohakaist
      lohakas+A+Pl+Ess+Foc/gi: lohakatenagi
      lohakas+A+Pl+Ess: lohakatena
      lohakas+A+Pl+Gen+Foc/gi: lohakategi
      lohakas+A+Pl+Gen: lohakate
      lohakas+A+Pl+Ill+Foc/gi: lohakatessegi
      lohakas+A+Pl+Ill+Foc/gi+Usage/Rare: lohakaissegi
      lohakas+A+Pl+Ill: lohakatesse
      lohakas+A+Pl+Ill+Usage/Rare: lohakaisse
      lohakas+A+Pl+Ine+Foc/gi: lohakateski
      lohakas+A+Pl+Ine+Foc/gi+Usage/Rare: lohakaiski
      lohakas+A+Pl+Ine: lohakates
      lohakas+A+Pl+Ine+Usage/Rare: lohakais
      lohakas+A+Pl+Nom+Foc/gi: lohakadki
      lohakas+A+Pl+Nom: lohakad
      lohakas+A+Pl+Par+Foc/gi: lohakaidki
      lohakas+A+Pl+Par: lohakaid
      lohakas+A+Pl+Tra+Foc/gi: lohakatekski
      lohakas+A+Pl+Tra+Foc/gi+Usage/Rare: lohakaikski
      lohakas+A+Pl+Tra: lohakateks
      lohakas+A+Pl+Tra+Usage/Rare: lohakaiks
      lohakas+A+Pl+Trm+Foc/gi: lohakatenigi
      lohakas+A+Pl+Trm: lohakateni
      lohakas+A+Sg+Abe+Foc/gi: lohakatagi
      lohakas+A+Sg+Abe: lohakata
      lohakas+A+Sg+Abl+Foc/gi: lohakaltki
      lohakas+A+Sg+Abl: lohakalt
      lohakas+A+Sg+Ade+Foc/gi: lohakalgi
      lohakas+A+Sg+Ade: lohakal
      lohakas+A+Sg+All+Foc/gi: lohakalegi
      lohakas+A+Sg+All: lohakale
      lohakas+A+Sg+Com+Foc/gi: lohakagagi
      lohakas+A+Sg+Com: lohakaga
      lohakas+A+Sg+Ela+Foc/gi: lohakastki
      lohakas+A+Sg+Ela: lohakast
      lohakas+A+Sg+Ess+Foc/gi: lohakanagi
      lohakas+A+Sg+Ess: lohakana
      lohakas+A+Sg+Gen+Foc/gi: lohakagi
      lohakas+A+Sg+Gen: lohaka
      lohakas+A+Sg+Ill+Foc/gi: lohakassegi
      lohakas+A+Sg+Ill: lohakasse
      lohakas+A+Sg+Ine+Foc/gi: lohakaski
      lohakas+A+Sg+Ine: lohakas
      lohakas+A+Sg+Nom+Foc/gi: lohakaski
      lohakas+A+Sg+Nom: lohakas
      lohakas+A+Sg+Par+Foc/gi: lohakatki
      lohakas+A+Sg+Par: lohakat
      lohakas+A+Sg+Tra+Foc/gi: lohakakski
      lohakas+A+Sg+Tra: lohakaks
      lohakas+A+Sg+Trm+Foc/gi: lohakanigi
      lohakas+A+Sg+Trm: lohakani
      oluline+A+Pl+Abe+Foc/gi: olulistetagi
      oluline+A+Pl+Abe: olulisteta
      oluline+A+Pl+Abl+Foc/gi: olulisteltki
      oluline+A+Pl+Abl+Foc/gi+Usage/Rare: olulisiltki
      oluline+A+Pl+Abl: olulistelt
      oluline+A+Pl+Abl+Usage/Rare: olulisilt
      oluline+A+Pl+Ade+Foc/gi: olulistelgi
      oluline+A+Pl+Ade+Foc/gi+Usage/Rare: olulisilgi
      oluline+A+Pl+Ade: olulistel
      oluline+A+Pl+Ade+Usage/Rare: olulisil
      oluline+A+Pl+All+Foc/gi: olulistelegi
      oluline+A+Pl+All+Foc/gi+Usage/Rare: olulisilegi
      oluline+A+Pl+All: olulistele
      oluline+A+Pl+All+Usage/Rare: olulisile
      oluline+A+Pl+Com+Foc/gi: olulistegagi
      oluline+A+Pl+Com: olulistega
      oluline+A+Pl+Ela+Foc/gi: olulistestki
      oluline+A+Pl+Ela+Foc/gi+Usage/Rare: olulisistki
      oluline+A+Pl+Ela: olulistest
      oluline+A+Pl+Ela+Usage/Rare: olulisist
      oluline+A+Pl+Ess+Foc/gi: olulistenagi
      oluline+A+Pl+Ess: olulistena
      oluline+A+Pl+Gen+Foc/gi: olulistegi
      oluline+A+Pl+Gen: oluliste
      oluline+A+Pl+Ill+Foc/gi: olulistessegi
      oluline+A+Pl+Ill+Foc/gi+Usage/Rare: olulisissegi
      oluline+A+Pl+Ill: olulistesse
      oluline+A+Pl+Ill+Usage/Rare: olulisisse
      oluline+A+Pl+Ine+Foc/gi: olulisteski
      oluline+A+Pl+Ine+Foc/gi+Usage/Rare: olulisiski
      oluline+A+Pl+Ine: olulistes
      oluline+A+Pl+Ine+Usage/Rare: olulisis
      oluline+A+Pl+Nom+Foc/gi: olulisedki
      oluline+A+Pl+Nom: olulised
      oluline+A+Pl+Par+Foc/gi: olulisigi
      oluline+A+Pl+Par: olulisi
      oluline+A+Pl+Tra+Foc/gi: olulistekski
      oluline+A+Pl+Tra+Foc/gi+Usage/Rare: olulisikski
      oluline+A+Pl+Tra: olulisteks
      oluline+A+Pl+Tra+Usage/Rare: olulisiks
      oluline+A+Pl+Trm+Foc/gi: olulistenigi
      oluline+A+Pl+Trm: olulisteni
      oluline+A+Sg+Abe+Foc/gi: olulisetagi
      oluline+A+Sg+Abe: oluliseta
      oluline+A+Sg+Abl+Foc/gi: oluliseltki
      oluline+A+Sg+Abl: oluliselt
      oluline+A+Sg+Ade+Foc/gi: oluliselgi
      oluline+A+Sg+Ade: olulisel
      oluline+A+Sg+All+Foc/gi: oluliselegi
      oluline+A+Sg+All: olulisele
      oluline+A+Sg+Com+Foc/gi: olulisegagi
      oluline+A+Sg+Com: olulisega
      oluline+A+Sg+Ela+Foc/gi: olulisestki
      oluline+A+Sg+Ela: olulisest
      oluline+A+Sg+Ess+Foc/gi: olulisenagi
      oluline+A+Sg+Ess: olulisena
      oluline+A+Sg+Gen+Foc/gi: olulisegi
      oluline+A+Sg+Gen: olulise
      oluline+A+Sg+Ill+Foc/gi: olulissegi
      oluline+A+Sg+Ill+Foc/gi+Usage/Rare: olulisessegi
      oluline+A+Sg+Ill: olulisse
      oluline+A+Sg+Ill+Usage/Rare: olulisesse
      oluline+A+Sg+Ine+Foc/gi: oluliseski
      oluline+A+Sg+Ine: olulises
      oluline+A+Sg+Nom+Foc/gi: olulinegi
      oluline+A+Sg+Nom: oluline
      oluline+A+Sg+Par+Foc/gi: olulistki
      oluline+A+Sg+Par: olulist
      oluline+A+Sg+Tra+Foc/gi: olulisekski
      oluline+A+Sg+Tra: oluliseks
      oluline+A+Sg+Trm+Foc/gi: olulisenigi
      oluline+A+Sg+Trm: oluliseni
      paks+A+Pl+Abe+Foc/gi: paksudetagi
      paks+A+Pl+Abe: paksudeta
      paks+A+Pl+Abl+Foc/gi: paksudeltki
      paks+A+Pl+Abl: paksudelt
      paks+A+Pl+Ade+Foc/gi: paksudelgi
      paks+A+Pl+Ade: paksudel
      paks+A+Pl+All+Foc/gi: paksudelegi
      paks+A+Pl+All: paksudele
      paks+A+Pl+Com+Foc/gi: paksudegagi
      paks+A+Pl+Com: paksudega
      paks+A+Pl+Ela+Foc/gi: paksudestki
      paks+A+Pl+Ela: paksudest
      paks+A+Pl+Ess+Foc/gi: paksudenagi
      paks+A+Pl+Ess: paksudena
      paks+A+Pl+Gen+Foc/gi: paksudegi
      paks+A+Pl+Gen: paksude
      paks+A+Pl+Ill+Foc/gi: paksudessegi
      paks+A+Pl+Ill: paksudesse
      paks+A+Pl+Ine+Foc/gi: paksudeski
      paks+A+Pl+Ine: paksudes
      paks+A+Pl+Nom+Foc/gi: paksudki
      paks+A+Pl+Nom: paksud
      paks+A+Pl+Par+Foc/gi: paksegi
      paks+A+Pl+Par+Foc/gi+Usage/Rare: paksusidki
      paks+A+Pl+Par: pakse
      paks+A+Pl+Par+Usage/Rare: paksusid
      paks+A+Pl+Tra+Foc/gi: paksudekski
      paks+A+Pl+Tra: paksudeks
      paks+A+Pl+Trm+Foc/gi: paksudenigi
      paks+A+Pl+Trm: paksudeni
      paks+A+Sg+Abe+Foc/gi: paksutagi
      paks+A+Sg+Abe: paksuta
      paks+A+Sg+Abl+Foc/gi: paksultki
      paks+A+Sg+Abl: paksult
      paks+A+Sg+Ade+Foc/gi: paksulgi
      paks+A+Sg+Ade: paksul
      paks+A+Sg+All+Foc/gi: paksulegi
      paks+A+Sg+All: paksule
      paks+A+Sg+Com+Foc/gi: paksugagi
      paks+A+Sg+Com: paksuga
      paks+A+Sg+Ela+Foc/gi: paksustki
      paks+A+Sg+Ela: paksust
      paks+A+Sg+Ess+Foc/gi: paksunagi
      paks+A+Sg+Ess: paksuna
      paks+A+Sg+Gen+Foc/gi: paksugi
      paks+A+Sg+Gen: paksu
      paks+A+Sg+Ill+Foc/gi: paksugi
      paks+A+Sg+Ill+Foc/gi+Usage/Hyp: paksussegi
      paks+A+Sg+Ill: paksu
      paks+A+Sg+Ill+Usage/Hyp: paksusse
      paks+A+Sg+Ine+Foc/gi: paksuski
      paks+A+Sg+Ine: paksus
      paks+A+Sg+Nom+Foc/gi: pakski
      paks+A+Sg+Nom: paks
      paks+A+Sg+Par+Foc/gi: paksugi
      paks+A+Sg+Par: paksu
      paks+A+Sg+Tra+Foc/gi: paksukski
      paks+A+Sg+Tra: paksuks
      paks+A+Sg+Trm+Foc/gi: paksunigi
      paks+A+Sg+Trm: paksuni
      paras+A+Pl+Abe+Foc/gi: parajatetagi
      paras+A+Pl+Abe: parajateta
      paras+A+Pl+Abl+Foc/gi: parajateltki
      paras+A+Pl+Abl+Foc/gi+Usage/Rare: parajailtki
      paras+A+Pl+Abl: parajatelt
      paras+A+Pl+Abl+Usage/Rare: parajailt
      paras+A+Pl+Ade+Foc/gi: parajatelgi
      paras+A+Pl+Ade+Foc/gi+Usage/Rare: parajailgi
      paras+A+Pl+Ade: parajatel
      paras+A+Pl+Ade+Usage/Rare: parajail
      paras+A+Pl+All+Foc/gi: parajatelegi
      paras+A+Pl+All+Foc/gi+Usage/Rare: parajailegi
      paras+A+Pl+All: parajatele
      paras+A+Pl+All+Usage/Rare: parajaile
      paras+A+Pl+Com+Foc/gi: parajategagi
      paras+A+Pl+Com: parajatega
      paras+A+Pl+Ela+Foc/gi: parajatestki
      paras+A+Pl+Ela+Foc/gi+Usage/Rare: parajaistki
      paras+A+Pl+Ela: parajatest
      paras+A+Pl+Ela+Usage/Rare: parajaist
      paras+A+Pl+Ess+Foc/gi: parajatenagi
      paras+A+Pl+Ess: parajatena
      paras+A+Pl+Gen+Foc/gi: parajategi
      paras+A+Pl+Gen: parajate
      paras+A+Pl+Ill+Foc/gi: parajatessegi
      paras+A+Pl+Ill+Foc/gi+Usage/Rare: parajaissegi
      paras+A+Pl+Ill: parajatesse
      paras+A+Pl+Ill+Usage/Rare: parajaisse
      paras+A+Pl+Ine+Foc/gi: parajateski
      paras+A+Pl+Ine+Foc/gi+Usage/Rare: parajaiski
      paras+A+Pl+Ine: parajates
      paras+A+Pl+Ine+Usage/Rare: parajais
      paras+A+Pl+Nom+Foc/gi: parajadki
      paras+A+Pl+Nom: parajad
      paras+A+Pl+Par+Foc/gi: parajaidki
      paras+A+Pl+Par: parajaid
      paras+A+Pl+Tra+Foc/gi: parajatekski
      paras+A+Pl+Tra+Foc/gi+Usage/Rare: parajaikski
      paras+A+Pl+Tra: parajateks
      paras+A+Pl+Tra+Usage/Rare: parajaiks
      paras+A+Pl+Trm+Foc/gi: parajatenigi
      paras+A+Pl+Trm: parajateni
      paras+A+Sg+Abe+Foc/gi: parajatagi
      paras+A+Sg+Abe: parajata
      paras+A+Sg+Abl+Foc/gi: parajaltki
      paras+A+Sg+Abl: parajalt
      paras+A+Sg+Ade+Foc/gi: parajalgi
      paras+A+Sg+Ade: parajal
      paras+A+Sg+All+Foc/gi: parajalegi
      paras+A+Sg+All: parajale
      paras+A+Sg+Com+Foc/gi: parajagagi
      paras+A+Sg+Com: parajaga
      paras+A+Sg+Ela+Foc/gi: parajastki
      paras+A+Sg+Ela: parajast
      paras+A+Sg+Ess+Foc/gi: parajanagi
      paras+A+Sg+Ess: parajana
      paras+A+Sg+Gen+Foc/gi: parajagi
      paras+A+Sg+Gen: paraja
      paras+A+Sg+Ill+Foc/gi: parajassegi
      paras+A+Sg+Ill: parajasse
      paras+A+Sg+Ine+Foc/gi: parajaski
      paras+A+Sg+Ine: parajas
      paras+A+Sg+Nom+Foc/gi: paraski
      paras+A+Sg+Nom: paras
      paras+A+Sg+Par+Foc/gi: parajatki
      paras+A+Sg+Par: parajat
      paras+A+Sg+Tra+Foc/gi: parajakski
      paras+A+Sg+Tra: parajaks
      paras+A+Sg+Trm+Foc/gi: parajanigi
      paras+A+Sg+Trm: parajani
      peen+A+Pl+Abe+Foc/gi: peentetagi
      peen+A+Pl+Abe+Foc/gi+Usage/Rare: peenetetagi
      peen+A+Pl+Abe: peenteta
      peen+A+Pl+Abe+Usage/Rare: peeneteta
      peen+A+Pl+Abl+Foc/gi: peenteltki
      peen+A+Pl+Abl+Foc/gi+Usage/Hyp: peeniltki
      peen+A+Pl+Abl+Foc/gi+Usage/Rare: peeneteltki
      peen+A+Pl+Abl: peentelt
      peen+A+Pl+Abl+Usage/Hyp: peenilt
      peen+A+Pl+Abl+Usage/Rare: peenetelt
      peen+A+Pl+Ade+Foc/gi: peentelgi
      peen+A+Pl+Ade+Foc/gi+Usage/Hyp: peenilgi
      peen+A+Pl+Ade+Foc/gi+Usage/Rare: peenetelgi
      peen+A+Pl+Ade: peentel
      peen+A+Pl+Ade+Usage/Hyp: peenil
      peen+A+Pl+Ade+Usage/Rare: peenetel
      peen+A+Pl+All+Foc/gi: peentelegi
      peen+A+Pl+All+Foc/gi+Usage/Hyp: peenilegi
      peen+A+Pl+All+Foc/gi+Usage/Rare: peenetelegi
      peen+A+Pl+All: peentele
      peen+A+Pl+All+Usage/Hyp: peenile
      peen+A+Pl+All+Usage/Rare: peenetele
      peen+A+Pl+Com+Foc/gi: peentegagi
      peen+A+Pl+Com+Foc/gi+Usage/Rare: peenetegagi
      peen+A+Pl+Com: peentega
      peen+A+Pl+Com+Usage/Rare: peenetega
      peen+A+Pl+Ela+Foc/gi: peentestki
      peen+A+Pl+Ela+Foc/gi+Usage/Hyp: peenistki
      peen+A+Pl+Ela+Foc/gi+Usage/Rare: peenetestki
      peen+A+Pl+Ela: peentest
      peen+A+Pl+Ela+Usage/Hyp: peenist
      peen+A+Pl+Ela+Usage/Rare: peenetest
      peen+A+Pl+Ess+Foc/gi: peentenagi
      peen+A+Pl+Ess+Foc/gi+Usage/Rare: peenetenagi
      peen+A+Pl+Ess: peentena
      peen+A+Pl+Ess+Usage/Rare: peenetena
      peen+A+Pl+Gen+Foc/gi: peentegi
      peen+A+Pl+Gen+Foc/gi+Usage/Rare: peenetegi
      peen+A+Pl+Gen: peente
      peen+A+Pl+Gen+Usage/Rare: peenete
      peen+A+Pl+Ill+Foc/gi: peentessegi
      peen+A+Pl+Ill+Foc/gi+Usage/Hyp: peenissegi
      peen+A+Pl+Ill+Foc/gi+Usage/Rare: peenetessegi
      peen+A+Pl+Ill: peentesse
      peen+A+Pl+Ill+Usage/Hyp: peenisse
      peen+A+Pl+Ill+Usage/Rare: peenetesse
      peen+A+Pl+Ine+Foc/gi: peenteski
      peen+A+Pl+Ine+Foc/gi+Usage/Hyp: peeniski
      peen+A+Pl+Ine+Foc/gi+Usage/Rare: peeneteski
      peen+A+Pl+Ine: peentes
      peen+A+Pl+Ine+Usage/Hyp: peenis
      peen+A+Pl+Ine+Usage/Rare: peenetes
      peen+A+Pl+Nom+Foc/gi: peenedki
      peen+A+Pl+Nom: peened
      peen+A+Pl+Par+Foc/gi+Usage/Rare: peenigi
      peen+A+Pl+Par+Foc/gi: peeneidki
      peen+A+Pl+Par+Usage/Rare: peeni
      peen+A+Pl+Par: peeneid
      peen+A+Pl+Tra+Foc/gi: peentekski
      peen+A+Pl+Tra+Foc/gi+Usage/Hyp: peenikski
      peen+A+Pl+Tra+Foc/gi+Usage/Rare: peenetekski
      peen+A+Pl+Tra: peenteks
      peen+A+Pl+Tra+Usage/Hyp: peeniks
      peen+A+Pl+Tra+Usage/Rare: peeneteks
      peen+A+Pl+Trm+Foc/gi: peentenigi
      peen+A+Pl+Trm+Foc/gi+Usage/Rare: peenetenigi
      peen+A+Pl+Trm: peenteni
      peen+A+Pl+Trm+Usage/Rare: peeneteni
      peen+A+Sg+Abe+Foc/gi: peenetagi
      peen+A+Sg+Abe: peeneta
      peen+A+Sg+Abl+Foc/gi: peeneltki
      peen+A+Sg+Abl: peenelt
      peen+A+Sg+Ade+Foc/gi: peenelgi
      peen+A+Sg+Ade: peenel
      peen+A+Sg+All+Foc/gi: peenelegi
      peen+A+Sg+All: peenele
      peen+A+Sg+Com+Foc/gi: peenegagi
      peen+A+Sg+Com: peenega
      peen+A+Sg+Ela+Foc/gi: peenestki
      peen+A+Sg+Ela: peenest
      peen+A+Sg+Ess+Foc/gi: peenenagi
      peen+A+Sg+Ess: peenena
      peen+A+Sg+Gen+Foc/gi: peenegi
      peen+A+Sg+Gen: peene
      peen+A+Sg+Ill+Foc/gi: peenessegi
      peen+A+Sg+Ill+Foc/gi+Usage/Rare: peendegi
      peen+A+Sg+Ill: peenesse
      peen+A+Sg+Ill+Usage/Rare: peende
      peen+A+Sg+Ine+Foc/gi: peeneski
      peen+A+Sg+Ine: peenes
      peen+A+Sg+Nom+Foc/gi: peengi
      peen+A+Sg+Nom: peen
      peen+A+Sg+Par+Foc/gi: peentki
      peen+A+Sg+Par+Foc/gi+Usage/Rare: peenetki
      peen+A+Sg+Par: peent
      peen+A+Sg+Par+Usage/Rare: peenet
      peen+A+Sg+Tra+Foc/gi: peenekski
      peen+A+Sg+Tra: peeneks
      peen+A+Sg+Trm+Foc/gi: peenenigi
      peen+A+Sg+Trm: peeneni
      peenike+A+Pl+Abe+Foc/gi: peenikestetagi
      peenike+A+Pl+Abe: peenikesteta
      peenike+A+Pl+Abl+Foc/gi: peenikesteltki
      peenike+A+Pl+Abl+Foc/gi+Usage/Rare: peenikesiltki
      peenike+A+Pl+Abl: peenikestelt
      peenike+A+Pl+Abl+Usage/Rare: peenikesilt
      peenike+A+Pl+Ade+Foc/gi: peenikestelgi
      peenike+A+Pl+Ade+Foc/gi+Usage/Rare: peenikesilgi
      peenike+A+Pl+Ade: peenikestel
      peenike+A+Pl+Ade+Usage/Rare: peenikesil
      peenike+A+Pl+All+Foc/gi: peenikestelegi
      peenike+A+Pl+All+Foc/gi+Usage/Rare: peenikesilegi
      peenike+A+Pl+All: peenikestele
      peenike+A+Pl+All+Usage/Rare: peenikesile
      peenike+A+Pl+Com+Foc/gi: peenikestegagi
      peenike+A+Pl+Com: peenikestega
      peenike+A+Pl+Ela+Foc/gi: peenikestestki
      peenike+A+Pl+Ela+Foc/gi+Usage/Rare: peenikesistki
      peenike+A+Pl+Ela: peenikestest
      peenike+A+Pl+Ela+Usage/Rare: peenikesist
      peenike+A+Pl+Ess+Foc/gi: peenikestenagi
      peenike+A+Pl+Ess: peenikestena
      peenike+A+Pl+Gen+Foc/gi: peenikestegi
      peenike+A+Pl+Gen: peenikeste
      peenike+A+Pl+Ill+Foc/gi: peenikestessegi
      peenike+A+Pl+Ill+Foc/gi+Usage/Rare: peenikesissegi
      peenike+A+Pl+Ill: peenikestesse
      peenike+A+Pl+Ill+Usage/Rare: peenikesisse
      peenike+A+Pl+Ine+Foc/gi: peenikesteski
      peenike+A+Pl+Ine+Foc/gi+Usage/Rare: peenikesiski
      peenike+A+Pl+Ine: peenikestes
      peenike+A+Pl+Ine+Usage/Rare: peenikesis
      peenike+A+Pl+Nom+Foc/gi: peenikesedki
      peenike+A+Pl+Nom: peenikesed
      peenike+A+Pl+Par+Foc/gi: peenikesigi
      peenike+A+Pl+Par: peenikesi
      peenike+A+Pl+Tra+Foc/gi: peenikestekski
      peenike+A+Pl+Tra+Foc/gi+Usage/Rare: peenikesikski
      peenike+A+Pl+Tra: peenikesteks
      peenike+A+Pl+Tra+Usage/Rare: peenikesiks
      peenike+A+Pl+Trm+Foc/gi: peenikestenigi
      peenike+A+Pl+Trm: peenikesteni
      peenike+A+Sg+Abe+Foc/gi: peenikesetagi
      peenike+A+Sg+Abe: peenikeseta
      peenike+A+Sg+Abl+Foc/gi: peenikeseltki
      peenike+A+Sg+Abl: peenikeselt
      peenike+A+Sg+Ade+Foc/gi: peenikeselgi
      peenike+A+Sg+Ade: peenikesel
      peenike+A+Sg+All+Foc/gi: peenikeselegi
      peenike+A+Sg+All: peenikesele
      peenike+A+Sg+Com+Foc/gi: peenikesegagi
      peenike+A+Sg+Com: peenikesega
      peenike+A+Sg+Ela+Foc/gi: peenikesestki
      peenike+A+Sg+Ela: peenikesest
      peenike+A+Sg+Ess+Foc/gi: peenikesenagi
      peenike+A+Sg+Ess: peenikesena
      peenike+A+Sg+Gen+Foc/gi: peenikesegi
      peenike+A+Sg+Gen: peenikese
      peenike+A+Sg+Ill+Foc/gi: peenikessegi
      peenike+A+Sg+Ill+Foc/gi+Usage/Rare: peenikesessegi
      peenike+A+Sg+Ill: peenikesse
      peenike+A+Sg+Ill+Usage/Rare: peenikesesse
      peenike+A+Sg+Ine+Foc/gi: peenikeseski
      peenike+A+Sg+Ine: peenikeses
      peenike+A+Sg+Nom+Foc/gi: peenikegi
      peenike+A+Sg+Nom+Foc/gi+Usage/Rare: peenikenegi
      peenike+A+Sg+Nom: peenike
      peenike+A+Sg+Nom+Usage/Rare: peenikene
      peenike+A+Sg+Par+Foc/gi: peenikestki
      peenike+A+Sg+Par: peenikest
      peenike+A+Sg+Tra+Foc/gi: peenikesekski
      peenike+A+Sg+Tra: peenikeseks
      peenike+A+Sg+Trm+Foc/gi: peenikesenigi
      peenike+A+Sg+Trm: peenikeseni
      pingne+A+Pl+Abe+Foc/gi: pingsatetagi
      pingne+A+Pl+Abe: pingsateta
      pingne+A+Pl+Abl+Foc/gi: pingsateltki
      pingne+A+Pl+Abl+Foc/gi+Usage/Rare: pingsailtki
      pingne+A+Pl+Abl: pingsatelt
      pingne+A+Pl+Abl+Usage/Rare: pingsailt
      pingne+A+Pl+Ade+Foc/gi: pingsatelgi
      pingne+A+Pl+Ade+Foc/gi+Usage/Rare: pingsailgi
      pingne+A+Pl+Ade: pingsatel
      pingne+A+Pl+Ade+Usage/Rare: pingsail
      pingne+A+Pl+All+Foc/gi: pingsatelegi
      pingne+A+Pl+All+Foc/gi+Usage/Rare: pingsailegi
      pingne+A+Pl+All: pingsatele
      pingne+A+Pl+All+Usage/Rare: pingsaile
      pingne+A+Pl+Com+Foc/gi: pingsategagi
      pingne+A+Pl+Com: pingsatega
      pingne+A+Pl+Ela+Foc/gi: pingsatestki
      pingne+A+Pl+Ela+Foc/gi+Usage/Rare: pingsaistki
      pingne+A+Pl+Ela: pingsatest
      pingne+A+Pl+Ela+Usage/Rare: pingsaist
      pingne+A+Pl+Ess+Foc/gi: pingsatenagi
      pingne+A+Pl+Ess: pingsatena
      pingne+A+Pl+Gen+Foc/gi: pingsategi
      pingne+A+Pl+Gen: pingsate
      pingne+A+Pl+Ill+Foc/gi: pingsatessegi
      pingne+A+Pl+Ill+Foc/gi+Usage/Rare: pingsaissegi
      pingne+A+Pl+Ill: pingsatesse
      pingne+A+Pl+Ill+Usage/Rare: pingsaisse
      pingne+A+Pl+Ine+Foc/gi: pingsateski
      pingne+A+Pl+Ine+Foc/gi+Usage/Rare: pingsaiski
      pingne+A+Pl+Ine: pingsates
      pingne+A+Pl+Ine+Usage/Rare: pingsais
      pingne+A+Pl+Nom+Foc/gi: pingsadki
      pingne+A+Pl+Nom: pingsad
      pingne+A+Pl+Par+Foc/gi: pingsaidki
      pingne+A+Pl+Par: pingsaid
      pingne+A+Pl+Tra+Foc/gi: pingsatekski
      pingne+A+Pl+Tra+Foc/gi+Usage/Rare: pingsaikski
      pingne+A+Pl+Tra: pingsateks
      pingne+A+Pl+Tra+Usage/Rare: pingsaiks
      pingne+A+Pl+Trm+Foc/gi: pingsatenigi
      pingne+A+Pl+Trm: pingsateni
      pingne+A+Sg+Abe+Foc/gi: pingsatagi
      pingne+A+Sg+Abe: pingsata
      pingne+A+Sg+Abl+Foc/gi: pingsaltki
      pingne+A+Sg+Abl: pingsalt
      pingne+A+Sg+Ade+Foc/gi: pingsalgi
      pingne+A+Sg+Ade: pingsal
      pingne+A+Sg+All+Foc/gi: pingsalegi
      pingne+A+Sg+All: pingsale
      pingne+A+Sg+Com+Foc/gi: pingsagagi
      pingne+A+Sg+Com: pingsaga
      pingne+A+Sg+Ela+Foc/gi: pingsastki
      pingne+A+Sg+Ela: pingsast
      pingne+A+Sg+Ess+Foc/gi: pingsanagi
      pingne+A+Sg+Ess: pingsana
      pingne+A+Sg+Gen+Foc/gi: pingsagi
      pingne+A+Sg+Gen: pingsa
      pingne+A+Sg+Ill+Foc/gi: pingsassegi
      pingne+A+Sg+Ill: pingsasse
      pingne+A+Sg+Ine+Foc/gi: pingsaski
      pingne+A+Sg+Ine: pingsas
      pingne+A+Sg+Nom+Foc/gi: pingnegi
      pingne+A+Sg+Nom: pingne
      pingne+A+Sg+Par+Foc/gi: pingsatki
      pingne+A+Sg+Par: pingsat
      pingne+A+Sg+Tra+Foc/gi: pingsakski
      pingne+A+Sg+Tra: pingsaks
      pingne+A+Sg+Trm+Foc/gi: pingsanigi
      pingne+A+Sg+Trm: pingsani
      raudne+A+Pl+Abe+Foc/gi: raudsetetagi
      raudne+A+Pl+Abe: raudseteta
      raudne+A+Pl+Abl+Foc/gi: raudseteltki
      raudne+A+Pl+Abl+Foc/gi+Usage/Rare: raudseiltki
      raudne+A+Pl+Abl: raudsetelt
      raudne+A+Pl+Abl+Usage/Rare: raudseilt
      raudne+A+Pl+Ade+Foc/gi: raudsetelgi
      raudne+A+Pl+Ade+Foc/gi+Usage/Rare: raudseilgi
      raudne+A+Pl+Ade: raudsetel
      raudne+A+Pl+Ade+Usage/Rare: raudseil
      raudne+A+Pl+All+Foc/gi: raudsetelegi
      raudne+A+Pl+All+Foc/gi+Usage/Rare: raudseilegi
      raudne+A+Pl+All: raudsetele
      raudne+A+Pl+All+Usage/Rare: raudseile
      raudne+A+Pl+Com+Foc/gi: raudsetegagi
      raudne+A+Pl+Com: raudsetega
      raudne+A+Pl+Ela+Foc/gi: raudsetestki
      raudne+A+Pl+Ela+Foc/gi+Usage/Rare: raudseistki
      raudne+A+Pl+Ela: raudsetest
      raudne+A+Pl+Ela+Usage/Rare: raudseist
      raudne+A+Pl+Ess+Foc/gi: raudsetenagi
      raudne+A+Pl+Ess: raudsetena
      raudne+A+Pl+Gen+Foc/gi: raudsetegi
      raudne+A+Pl+Gen: raudsete
      raudne+A+Pl+Ill+Foc/gi: raudsetessegi
      raudne+A+Pl+Ill+Foc/gi+Usage/Rare: raudseissegi
      raudne+A+Pl+Ill: raudsetesse
      raudne+A+Pl+Ill+Usage/Rare: raudseisse
      raudne+A+Pl+Ine+Foc/gi: raudseteski
      raudne+A+Pl+Ine+Foc/gi+Usage/Rare: raudseiski
      raudne+A+Pl+Ine: raudsetes
      raudne+A+Pl+Ine+Usage/Rare: raudseis
      raudne+A+Pl+Nom+Foc/gi: raudsedki
      raudne+A+Pl+Nom: raudsed
      raudne+A+Pl+Par+Foc/gi: raudseidki
      raudne+A+Pl+Par: raudseid
      raudne+A+Pl+Tra+Foc/gi: raudsetekski
      raudne+A+Pl+Tra+Foc/gi+Usage/Rare: raudseikski
      raudne+A+Pl+Tra: raudseteks
      raudne+A+Pl+Tra+Usage/Rare: raudseiks
      raudne+A+Pl+Trm+Foc/gi: raudsetenigi
      raudne+A+Pl+Trm: raudseteni
      raudne+A+Sg+Abe+Foc/gi: raudsetagi
      raudne+A+Sg+Abe: raudseta
      raudne+A+Sg+Abl+Foc/gi: raudseltki
      raudne+A+Sg+Abl: raudselt
      raudne+A+Sg+Ade+Foc/gi: raudselgi
      raudne+A+Sg+Ade: raudsel
      raudne+A+Sg+All+Foc/gi: raudselegi
      raudne+A+Sg+All: raudsele
      raudne+A+Sg+Com+Foc/gi: raudsegagi
      raudne+A+Sg+Com: raudsega
      raudne+A+Sg+Ela+Foc/gi: raudsestki
      raudne+A+Sg+Ela: raudsest
      raudne+A+Sg+Ess+Foc/gi: raudsenagi
      raudne+A+Sg+Ess: raudsena
      raudne+A+Sg+Gen+Foc/gi: raudsegi
      raudne+A+Sg+Gen: raudse
      raudne+A+Sg+Ill+Foc/gi: raudsessegi
      raudne+A+Sg+Ill: raudsesse
      raudne+A+Sg+Ine+Foc/gi: raudseski
      raudne+A+Sg+Ine: raudses
      raudne+A+Sg+Nom+Foc/gi: raudnegi
      raudne+A+Sg+Nom: raudne
      raudne+A+Sg+Par+Foc/gi: raudsetki
      raudne+A+Sg+Par: raudset
      raudne+A+Sg+Tra+Foc/gi: raudsekski
      raudne+A+Sg+Tra: raudseks
      raudne+A+Sg+Trm+Foc/gi: raudsenigi
      raudne+A+Sg+Trm: raudseni
      soe+A+Pl+Abe+Foc/gi: soojadetagi
      soe+A+Pl+Abe: soojadeta
      soe+A+Pl+Abl+Foc/gi: soojadeltki
      soe+A+Pl+Abl: soojadelt
      soe+A+Pl+Ade+Foc/gi: soojadelgi
      soe+A+Pl+Ade: soojadel
      soe+A+Pl+All+Foc/gi: soojadelegi
      soe+A+Pl+All: soojadele
      soe+A+Pl+Com+Foc/gi: soojadegagi
      soe+A+Pl+Com: soojadega
      soe+A+Pl+Ela+Foc/gi: soojadestki
      soe+A+Pl+Ela: soojadest
      soe+A+Pl+Ess+Foc/gi: soojadenagi
      soe+A+Pl+Ess: soojadena
      soe+A+Pl+Gen+Foc/gi: soojadegi
      soe+A+Pl+Gen: soojade
      soe+A+Pl+Ill+Foc/gi: soojadessegi
      soe+A+Pl+Ill: soojadesse
      soe+A+Pl+Ine+Foc/gi: soojadeski
      soe+A+Pl+Ine: soojades
      soe+A+Pl+Nom+Foc/gi: soojadki
      soe+A+Pl+Nom: soojad
      soe+A+Pl+Par+Foc/gi: soojegi
      soe+A+Pl+Par+Foc/gi+Usage/Rare: soojasidki
      soe+A+Pl+Par: sooje
      soe+A+Pl+Par+Usage/Rare: soojasid
      soe+A+Pl+Tra+Foc/gi: soojadekski
      soe+A+Pl+Tra: soojadeks
      soe+A+Pl+Trm+Foc/gi: soojadenigi
      soe+A+Pl+Trm: soojadeni
      soe+A+Sg+Abe+Foc/gi: soojatagi
      soe+A+Sg+Abe: soojata
      soe+A+Sg+Abl+Foc/gi: soojaltki
      soe+A+Sg+Abl: soojalt
      soe+A+Sg+Ade+Foc/gi: soojalgi
      soe+A+Sg+Ade: soojal
      soe+A+Sg+All+Foc/gi: soojalegi
      soe+A+Sg+All: soojale
      soe+A+Sg+Com+Foc/gi: soojagagi
      soe+A+Sg+Com: soojaga
      soe+A+Sg+Ela+Foc/gi: soojastki
      soe+A+Sg+Ela: soojast
      soe+A+Sg+Ess+Foc/gi: soojanagi
      soe+A+Sg+Ess: soojana
      soe+A+Sg+Gen+Foc/gi: soojagi
      soe+A+Sg+Gen: sooja
      soe+A+Sg+Ill+Foc/gi: soojagi
      soe+A+Sg+Ill+Foc/gi+Usage/Hyp: soojassegi
      soe+A+Sg+Ill: sooja
      soe+A+Sg+Ill+Usage/Hyp: soojasse
      soe+A+Sg+Ine+Foc/gi: soojaski
      soe+A+Sg+Ine: soojas
      soe+A+Sg+Nom+Foc/gi: soegi
      soe+A+Sg+Nom: soe
      soe+A+Sg+Par+Foc/gi: soojagi
      soe+A+Sg+Par: sooja
      soe+A+Sg+Tra+Foc/gi: soojakski
      soe+A+Sg+Tra: soojaks
      soe+A+Sg+Trm+Foc/gi: soojanigi
      soe+A+Sg+Trm: soojani
      soolane+A+Pl+Abe+Foc/gi: soolastetagi
      soolane+A+Pl+Abe: soolasteta
      soolane+A+Pl+Abl+Foc/gi: soolasteltki
      soolane+A+Pl+Abl+Foc/gi+Usage/Rare: soolaseiltki
      soolane+A+Pl+Abl: soolastelt
      soolane+A+Pl+Abl+Usage/Rare: soolaseilt
      soolane+A+Pl+Ade+Foc/gi: soolastelgi
      soolane+A+Pl+Ade+Foc/gi+Usage/Rare: soolaseilgi
      soolane+A+Pl+Ade: soolastel
      soolane+A+Pl+Ade+Usage/Rare: soolaseil
      soolane+A+Pl+All+Foc/gi: soolastelegi
      soolane+A+Pl+All+Foc/gi+Usage/Rare: soolaseilegi
      soolane+A+Pl+All: soolastele
      soolane+A+Pl+All+Usage/Rare: soolaseile
      soolane+A+Pl+Com+Foc/gi: soolastegagi
      soolane+A+Pl+Com: soolastega
      soolane+A+Pl+Ela+Foc/gi: soolastestki
      soolane+A+Pl+Ela+Foc/gi+Usage/Rare: soolaseistki
      soolane+A+Pl+Ela: soolastest
      soolane+A+Pl+Ela+Usage/Rare: soolaseist
      soolane+A+Pl+Ess+Foc/gi: soolastenagi
      soolane+A+Pl+Ess: soolastena
      soolane+A+Pl+Gen+Foc/gi: soolastegi
      soolane+A+Pl+Gen: soolaste
      soolane+A+Pl+Ill+Foc/gi: soolastessegi
      soolane+A+Pl+Ill+Foc/gi+Usage/Rare: soolaseissegi
      soolane+A+Pl+Ill: soolastesse
      soolane+A+Pl+Ill+Usage/Rare: soolaseisse
      soolane+A+Pl+Ine+Foc/gi: soolasteski
      soolane+A+Pl+Ine+Foc/gi+Usage/Rare: soolaseiski
      soolane+A+Pl+Ine: soolastes
      soolane+A+Pl+Ine+Usage/Rare: soolaseis
      soolane+A+Pl+Nom+Foc/gi: soolasedki
      soolane+A+Pl+Nom: soolased
      soolane+A+Pl+Par+Foc/gi: soolaseidki
      soolane+A+Pl+Par: soolaseid
      soolane+A+Pl+Tra+Foc/gi: soolastekski
      soolane+A+Pl+Tra+Foc/gi+Usage/Rare: soolaseikski
      soolane+A+Pl+Tra: soolasteks
      soolane+A+Pl+Tra+Usage/Rare: soolaseiks
      soolane+A+Pl+Trm+Foc/gi: soolastenigi
      soolane+A+Pl+Trm: soolasteni
      soolane+A+Sg+Abe+Foc/gi: soolasetagi
      soolane+A+Sg+Abe: soolaseta
      soolane+A+Sg+Abl+Foc/gi: soolaseltki
      soolane+A+Sg+Abl: soolaselt
      soolane+A+Sg+Ade+Foc/gi: soolaselgi
      soolane+A+Sg+Ade: soolasel
      soolane+A+Sg+All+Foc/gi: soolaselegi
      soolane+A+Sg+All: soolasele
      soolane+A+Sg+Com+Foc/gi: soolasegagi
      soolane+A+Sg+Com: soolasega
      soolane+A+Sg+Ela+Foc/gi: soolasestki
      soolane+A+Sg+Ela: soolasest
      soolane+A+Sg+Ess+Foc/gi: soolasenagi
      soolane+A+Sg+Ess: soolasena
      soolane+A+Sg+Gen+Foc/gi: soolasegi
      soolane+A+Sg+Gen: soolase
      soolane+A+Sg+Ill+Foc/gi: soolasessegi
      soolane+A+Sg+Ill: soolasesse
      soolane+A+Sg+Ine+Foc/gi: soolaseski
      soolane+A+Sg+Ine: soolases
      soolane+A+Sg+Nom+Foc/gi: soolanegi
      soolane+A+Sg+Nom: soolane
      soolane+A+Sg+Par+Foc/gi: soolastki
      soolane+A+Sg+Par: soolast
      soolane+A+Sg+Tra+Foc/gi: soolasekski
      soolane+A+Sg+Tra: soolaseks
      soolane+A+Sg+Trm+Foc/gi: soolasenigi
      soolane+A+Sg+Trm: soolaseni
      suuline+A+Pl+Abe+Foc/gi: suulistetagi
      suuline+A+Pl+Abe: suulisteta
      suuline+A+Pl+Abl+Foc/gi: suulisteltki
      suuline+A+Pl+Abl+Foc/gi+Usage/Rare: [suuliseiltki, suulisiltki]
      suuline+A+Pl+Abl: suulistelt
      suuline+A+Pl+Abl+Usage/Rare: [suuliseilt, suulisilt]
      suuline+A+Pl+Ade+Foc/gi: suulistelgi
      suuline+A+Pl+Ade+Foc/gi+Usage/Rare: [suuliseilgi, suulisilgi]
      suuline+A+Pl+Ade: suulistel
      suuline+A+Pl+Ade+Usage/Rare: [suuliseil, suulisil]
      suuline+A+Pl+All+Foc/gi: suulistelegi
      suuline+A+Pl+All+Foc/gi+Usage/Rare: [suuliseilegi, suulisilegi]
      suuline+A+Pl+All: suulistele
      suuline+A+Pl+All+Usage/Rare: [suuliseile, suulisile]
      suuline+A+Pl+Com+Foc/gi: suulistegagi
      suuline+A+Pl+Com: suulistega
      suuline+A+Pl+Ela+Foc/gi: suulistestki
      suuline+A+Pl+Ela+Foc/gi+Usage/Rare: [suuliseistki, suulisistki]
      suuline+A+Pl+Ela: suulistest
      suuline+A+Pl+Ela+Usage/Rare: [suuliseist, suulisist]
      suuline+A+Pl+Ess+Foc/gi: suulistenagi
      suuline+A+Pl+Ess: suulistena
      suuline+A+Pl+Gen+Foc/gi: suulistegi
      suuline+A+Pl+Gen: suuliste
      suuline+A+Pl+Ill+Foc/gi: suulistessegi
      suuline+A+Pl+Ill+Foc/gi+Usage/Rare: [suuliseissegi, suulisissegi]
      suuline+A+Pl+Ill: suulistesse
      suuline+A+Pl+Ill+Usage/Rare: [suuliseisse, suulisisse]
      suuline+A+Pl+Ine+Foc/gi: suulisteski
      suuline+A+Pl+Ine+Foc/gi+Usage/Rare: [suuliseiski, suulisiski]
      suuline+A+Pl+Ine: suulistes
      suuline+A+Pl+Ine+Usage/Rare: [suuliseis, suulisis]
      suuline+A+Pl+Nom+Foc/gi: suulisedki
      suuline+A+Pl+Nom: suulised
      suuline+A+Pl+Par+Foc/gi: suulisigi
      suuline+A+Pl+Par+Foc/gi+Usage/Rare: suuliseidki
      suuline+A+Pl+Par: suulisi
      suuline+A+Pl+Par+Usage/Rare: suuliseid
      suuline+A+Pl+Tra+Foc/gi: suulistekski
      suuline+A+Pl+Tra+Foc/gi+Usage/Rare: [suuliseikski, suulisikski]
      suuline+A+Pl+Tra: suulisteks
      suuline+A+Pl+Tra+Usage/Rare: [suuliseiks, suulisiks]
      suuline+A+Pl+Trm+Foc/gi: suulistenigi
      suuline+A+Pl+Trm: suulisteni
      suuline+A+Sg+Abe+Foc/gi: suulisetagi
      suuline+A+Sg+Abe: suuliseta
      suuline+A+Sg+Abl+Foc/gi: suuliseltki
      suuline+A+Sg+Abl: suuliselt
      suuline+A+Sg+Ade+Foc/gi: suuliselgi
      suuline+A+Sg+Ade: suulisel
      suuline+A+Sg+All+Foc/gi: suuliselegi
      suuline+A+Sg+All: suulisele
      suuline+A+Sg+Com+Foc/gi: suulisegagi
      suuline+A+Sg+Com: suulisega
      suuline+A+Sg+Ela+Foc/gi: suulisestki
      suuline+A+Sg+Ela: suulisest
      suuline+A+Sg+Ess+Foc/gi: suulisenagi
      suuline+A+Sg+Ess: suulisena
      suuline+A+Sg+Gen+Foc/gi: suulisegi
      suuline+A+Sg+Gen: suulise
      suuline+A+Sg+Ill+Foc/gi: suulissegi
      suuline+A+Sg+Ill+Foc/gi+Usage/Rare: suulisessegi
      suuline+A+Sg+Ill: suulisse
      suuline+A+Sg+Ill+Usage/Rare: suulisesse
      suuline+A+Sg+Ine+Foc/gi: suuliseski
      suuline+A+Sg+Ine: suulises
      suuline+A+Sg+Nom+Foc/gi: suulinegi
      suuline+A+Sg+Nom: suuline
      suuline+A+Sg+Par+Foc/gi: suulistki
      suuline+A+Sg+Par: suulist
      suuline+A+Sg+Tra+Foc/gi: suulisekski
      suuline+A+Sg+Tra: suuliseks
      suuline+A+Sg+Trm+Foc/gi: suulisenigi
      suuline+A+Sg+Trm: suuliseni
      valmis+A+Pl+Abe+Foc/gi: valmitetagi
      valmis+A+Pl+Abe: valmiteta
      valmis+A+Pl+Abl+Foc/gi+Usage/Rare: valmeiltki
      valmis+A+Pl+Abl+Foc/gi: valmiteltki
      valmis+A+Pl+Abl+Usage/Rare: valmeilt
      valmis+A+Pl+Abl: valmitelt
      valmis+A+Pl+Ade+Foc/gi+Usage/Rare: valmeilgi
      valmis+A+Pl+Ade+Foc/gi: valmitelgi
      valmis+A+Pl+Ade+Usage/Rare: valmeil
      valmis+A+Pl+Ade: valmitel
      valmis+A+Pl+All+Foc/gi+Usage/Rare: valmeilegi
      valmis+A+Pl+All+Foc/gi: valmitelegi
      valmis+A+Pl+All+Usage/Rare: valmeile
      valmis+A+Pl+All: valmitele
      valmis+A+Pl+Com+Foc/gi: valmitegagi
      valmis+A+Pl+Com: valmitega
      valmis+A+Pl+Ela+Foc/gi+Usage/Rare: valmeistki
      valmis+A+Pl+Ela+Foc/gi: valmitestki
      valmis+A+Pl+Ela+Usage/Rare: valmeist
      valmis+A+Pl+Ela: valmitest
      valmis+A+Pl+Ess+Foc/gi: valmitenagi
      valmis+A+Pl+Ess: valmitena
      valmis+A+Pl+Gen+Foc/gi: valmitegi
      valmis+A+Pl+Gen: valmite
      valmis+A+Pl+Ill+Foc/gi+Usage/Rare: valmeissegi
      valmis+A+Pl+Ill+Foc/gi: valmitessegi
      valmis+A+Pl+Ill+Usage/Rare: valmeisse
      valmis+A+Pl+Ill: valmitesse
      valmis+A+Pl+Ine+Foc/gi+Usage/Rare: valmeiski
      valmis+A+Pl+Ine+Foc/gi: valmiteski
      valmis+A+Pl+Ine+Usage/Rare: valmeis
      valmis+A+Pl+Ine: valmites
      valmis+A+Pl+Nom+Foc/gi: valmidki
      valmis+A+Pl+Nom: valmid
      valmis+A+Pl+Par+Foc/gi: valmeidki
      valmis+A+Pl+Par: valmeid
      valmis+A+Pl+Tra+Foc/gi+Usage/Rare: valmeikski
      valmis+A+Pl+Tra+Foc/gi: valmitekski
      valmis+A+Pl+Tra+Usage/Rare: valmeiks
      valmis+A+Pl+Tra: valmiteks
      valmis+A+Pl+Trm+Foc/gi: valmitenigi
      valmis+A+Pl+Trm: valmiteni
      valmis+A+Sg+Abe+Foc/gi: valmitagi
      valmis+A+Sg+Abe: valmita
      valmis+A+Sg+Abl+Foc/gi: valmiltki
      valmis+A+Sg+Abl: valmilt
      valmis+A+Sg+Ade+Foc/gi: valmilgi
      valmis+A+Sg+Ade: valmil
      valmis+A+Sg+All+Foc/gi: valmilegi
      valmis+A+Sg+All: valmile
      valmis+A+Sg+Com+Foc/gi: valmigagi
      valmis+A+Sg+Com: valmiga
      valmis+A+Sg+Ela+Foc/gi: valmistki
      valmis+A+Sg+Ela: valmist
      valmis+A+Sg+Ess+Foc/gi: valminagi
      valmis+A+Sg+Ess: valmina
      valmis+A+Sg+Gen+Foc/gi: valmigi
      valmis+A+Sg+Gen: valmi
      valmis+A+Sg+Ill+Foc/gi: valmissegi
      valmis+A+Sg+Ill: valmisse
      valmis+A+Sg+Ine+Foc/gi: valmiski
      valmis+A+Sg+Ine: valmis
      valmis+A+Sg+Nom+Foc/gi: valmiski
      valmis+A+Sg+Nom: valmis
      valmis+A+Sg+Par+Foc/gi: valmitki
      valmis+A+Sg+Par: valmit
      valmis+A+Sg+Tra+Foc/gi: valmikski
      valmis+A+Sg+Tra: valmiks
      valmis+A+Sg+Trm+Foc/gi: valminigi
      valmis+A+Sg+Trm: valmini
      veider+A+Pl+Abe+Foc/gi: veidratetagi
      veider+A+Pl+Abe: veidrateta
      veider+A+Pl+Abl+Foc/gi+Usage/Rare: veidrailtki
      veider+A+Pl+Abl+Foc/gi: veidrateltki
      veider+A+Pl+Abl+Usage/Rare: veidrailt
      veider+A+Pl+Abl: veidratelt
      veider+A+Pl+Ade+Foc/gi+Usage/Rare: veidrailgi
      veider+A+Pl+Ade+Foc/gi: veidratelgi
      veider+A+Pl+Ade+Usage/Rare: veidrail
      veider+A+Pl+Ade: veidratel
      veider+A+Pl+All+Foc/gi+Usage/Rare: veidrailegi
      veider+A+Pl+All+Foc/gi: veidratelegi
      veider+A+Pl+All+Usage/Rare: veidraile
      veider+A+Pl+All: veidratele
      veider+A+Pl+Com+Foc/gi: veidrategagi
      veider+A+Pl+Com: veidratega
      veider+A+Pl+Ela+Foc/gi+Usage/Rare: veidraistki
      veider+A+Pl+Ela+Foc/gi: veidratestki
      veider+A+Pl+Ela+Usage/Rare: veidraist
      veider+A+Pl+Ela: veidratest
      veider+A+Pl+Ess+Foc/gi: veidratenagi
      veider+A+Pl+Ess: veidratena
      veider+A+Pl+Gen+Foc/gi: veidrategi
      veider+A+Pl+Gen: veidrate
      veider+A+Pl+Ill+Foc/gi+Usage/Rare: veidraissegi
      veider+A+Pl+Ill+Foc/gi: veidratessegi
      veider+A+Pl+Ill+Usage/Rare: veidraisse
      veider+A+Pl+Ill: veidratesse
      veider+A+Pl+Ine+Foc/gi+Usage/Rare: veidraiski
      veider+A+Pl+Ine+Foc/gi: veidrateski
      veider+A+Pl+Ine+Usage/Rare: veidrais
      veider+A+Pl+Ine: veidrates
      veider+A+Pl+Nom+Foc/gi: veidradki
      veider+A+Pl+Nom: veidrad
      veider+A+Pl+Par+Foc/gi: veidraidki
      veider+A+Pl+Par: veidraid
      veider+A+Pl+Tra+Foc/gi+Usage/Rare: veidraikski
      veider+A+Pl+Tra+Foc/gi: veidratekski
      veider+A+Pl+Tra+Usage/Rare: veidraiks
      veider+A+Pl+Tra: veidrateks
      veider+A+Pl+Trm+Foc/gi: veidratenigi
      veider+A+Pl+Trm: veidrateni
      veider+A+Sg+Abe+Foc/gi: veidratagi
      veider+A+Sg+Abe: veidrata
      veider+A+Sg+Abl+Foc/gi: veidraltki
      veider+A+Sg+Abl: veidralt
      veider+A+Sg+Ade+Foc/gi: veidralgi
      veider+A+Sg+Ade: veidral
      veider+A+Sg+All+Foc/gi: veidralegi
      veider+A+Sg+All: veidrale
      veider+A+Sg+Com+Foc/gi: veidragagi
      veider+A+Sg+Com: veidraga
      veider+A+Sg+Ela+Foc/gi: veidrastki
      veider+A+Sg+Ela: veidrast
      veider+A+Sg+Ess+Foc/gi: veidranagi
      veider+A+Sg+Ess: veidrana
      veider+A+Sg+Gen+Foc/gi: veidragi
      veider+A+Sg+Gen: veidra
      veider+A+Sg+Ill+Foc/gi: veidrassegi
      veider+A+Sg+Ill: veidrasse
      veider+A+Sg+Ine+Foc/gi: veidraski
      veider+A+Sg+Ine: veidras
      veider+A+Sg+Nom+Foc/gi: veidergi
      veider+A+Sg+Nom: veider
      veider+A+Sg+Par+Foc/gi: veidratki
      veider+A+Sg+Par: veidrat
      veider+A+Sg+Tra+Foc/gi: veidrakski
      veider+A+Sg+Tra: veidraks
      veider+A+Sg+Trm+Foc/gi: veidranigi
      veider+A+Sg+Trm: veidrani
      viskoosne+A+Pl+Abe+Foc/gi: viskoossetetagi
      viskoosne+A+Pl+Abe: viskoosseteta
      viskoosne+A+Pl+Abl+Foc/gi+Usage/Rare: viskoosseiltki
      viskoosne+A+Pl+Abl+Foc/gi: viskoosseteltki
      viskoosne+A+Pl+Abl+Usage/Rare: viskoosseilt
      viskoosne+A+Pl+Abl: viskoossetelt
      viskoosne+A+Pl+Ade+Foc/gi+Usage/Rare: viskoosseilgi
      viskoosne+A+Pl+Ade+Foc/gi: viskoossetelgi
      viskoosne+A+Pl+Ade+Usage/Rare: viskoosseil
      viskoosne+A+Pl+Ade: viskoossetel
      viskoosne+A+Pl+All+Foc/gi+Usage/Rare: viskoosseilegi
      viskoosne+A+Pl+All+Foc/gi: viskoossetelegi
      viskoosne+A+Pl+All+Usage/Rare: viskoosseile
      viskoosne+A+Pl+All: viskoossetele
      viskoosne+A+Pl+Com+Foc/gi: viskoossetegagi
      viskoosne+A+Pl+Com: viskoossetega
      viskoosne+A+Pl+Ela+Foc/gi+Usage/Rare: viskoosseistki
      viskoosne+A+Pl+Ela+Foc/gi: viskoossetestki
      viskoosne+A+Pl+Ela+Usage/Rare: viskoosseist
      viskoosne+A+Pl+Ela: viskoossetest
      viskoosne+A+Pl+Ess+Foc/gi: viskoossetenagi
      viskoosne+A+Pl+Ess: viskoossetena
      viskoosne+A+Pl+Gen+Foc/gi: viskoossetegi
      viskoosne+A+Pl+Gen: viskoossete
      viskoosne+A+Pl+Ill+Foc/gi+Usage/Rare: viskoosseissegi
      viskoosne+A+Pl+Ill+Foc/gi: viskoossetessegi
      viskoosne+A+Pl+Ill+Usage/Rare: viskoosseisse
      viskoosne+A+Pl+Ill: viskoossetesse
      viskoosne+A+Pl+Ine+Foc/gi+Usage/Rare: viskoosseiski
      viskoosne+A+Pl+Ine+Foc/gi: viskoosseteski
      viskoosne+A+Pl+Ine+Usage/Rare: viskoosseis
      viskoosne+A+Pl+Ine: viskoossetes
      viskoosne+A+Pl+Nom+Foc/gi: viskoossedki
      viskoosne+A+Pl+Nom: viskoossed
      viskoosne+A+Pl+Par+Foc/gi: viskoosseidki
      viskoosne+A+Pl+Par: viskoosseid
      viskoosne+A+Pl+Tra+Foc/gi+Usage/Rare: viskoosseikski
      viskoosne+A+Pl+Tra+Foc/gi: viskoossetekski
      viskoosne+A+Pl+Tra+Usage/Rare: viskoosseiks
      viskoosne+A+Pl+Tra: viskoosseteks
      viskoosne+A+Pl+Trm+Foc/gi: viskoossetenigi
      viskoosne+A+Pl+Trm: viskoosseteni
      viskoosne+A+Sg+Abe+Foc/gi: viskoossetagi
      viskoosne+A+Sg+Abe: viskoosseta
      viskoosne+A+Sg+Abl+Foc/gi: viskoosseltki
      viskoosne+A+Sg+Abl: viskoosselt
      viskoosne+A+Sg+Ade+Foc/gi: viskoosselgi
      viskoosne+A+Sg+Ade: viskoossel
      viskoosne+A+Sg+All+Foc/gi: viskoosselegi
      viskoosne+A+Sg+All: viskoossele
      viskoosne+A+Sg+Com+Foc/gi: viskoossegagi
      viskoosne+A+Sg+Com: viskoossega
      viskoosne+A+Sg+Ela+Foc/gi: viskoossestki
      viskoosne+A+Sg+Ela: viskoossest
      viskoosne+A+Sg+Ess+Foc/gi: viskoossenagi
      viskoosne+A+Sg+Ess: viskoossena
      viskoosne+A+Sg+Gen+Foc/gi: viskoossegi
      viskoosne+A+Sg+Gen: viskoosse
      viskoosne+A+Sg+Ill+Foc/gi: viskoossessegi
      viskoosne+A+Sg+Ill: viskoossesse
      viskoosne+A+Sg+Ine+Foc/gi: viskoosseski
      viskoosne+A+Sg+Ine: viskoosses
      viskoosne+A+Sg+Nom+Foc/gi: viskoosnegi
      viskoosne+A+Sg+Nom: viskoosne
      viskoosne+A+Sg+Par+Foc/gi: viskoossetki
      viskoosne+A+Sg+Par: viskoosset
      viskoosne+A+Sg+Tra+Foc/gi: viskoossekski
      viskoosne+A+Sg+Tra: viskoosseks
      viskoosne+A+Sg+Trm+Foc/gi: viskoossenigi
      viskoosne+A+Sg+Trm: viskoosseni
      väike+A+Pl+Abe+Foc/gi+Usage/Rare: [väikeseitagi, väikseitagi, väiksetetagi]
      väike+A+Pl+Abe+Foc/gi: väikestetagi
      väike+A+Pl+Abe+Usage/Rare: [väikeseita, väikseita, väikseteta]
      väike+A+Pl+Abe: väikesteta
      väike+A+Pl+Abl+Foc/gi+Usage/Rare: [väikeseiltki, väikesiltki, väikseiltki, väikseteltki]
      väike+A+Pl+Abl+Foc/gi: väikesteltki
      väike+A+Pl+Abl+Usage/Rare: [väikeseilt, väikesilt, väikseilt, väiksetelt]
      väike+A+Pl+Abl: väikestelt
      väike+A+Pl+Ade+Foc/gi+Usage/Rare: [väikeseilgi, väikesilgi, väikseilgi, väiksetelgi]
      väike+A+Pl+Ade+Foc/gi: väikestelgi
      väike+A+Pl+Ade+Usage/Rare: [väikeseil, väikesil, väikseil, väiksetel]
      väike+A+Pl+Ade: väikestel
      väike+A+Pl+All+Foc/gi+Usage/Rare: [väikeseilegi, väikesilegi, väikseilegi, väiksetelegi]
      väike+A+Pl+All+Foc/gi: väikestelegi
      väike+A+Pl+All+Usage/Rare: [väikeseile, väikesile, väikseile, väiksetele]
      väike+A+Pl+All: väikestele
      väike+A+Pl+Com+Foc/gi+Usage/Rare: [väikeseigagi, väikseigagi, väiksetegagi]
      väike+A+Pl+Com+Foc/gi: väikestegagi
      väike+A+Pl+Com+Usage/Rare: [väikeseiga, väikseiga, väiksetega]
      väike+A+Pl+Com: väikestega
      väike+A+Pl+Ela+Foc/gi+Usage/Rare: [väikeseistki, väikesistki, väikseistki, väiksetestki]
      väike+A+Pl+Ela+Foc/gi: väikestestki
      väike+A+Pl+Ela+Usage/Rare: [väikeseist, väikesist, väikseist, väiksetest]
      väike+A+Pl+Ela: väikestest
      väike+A+Pl+Ess+Foc/gi+Usage/Rare: [väikeseinagi, väikseinagi, väiksetenagi]
      väike+A+Pl+Ess+Foc/gi: väikestenagi
      väike+A+Pl+Ess+Usage/Rare: [väikeseina, väikseina, väiksetena]
      väike+A+Pl+Ess: väikestena
      väike+A+Pl+Gen+Foc/gi+Usage/Rare: väiksetegi
      väike+A+Pl+Gen+Foc/gi: väikestegi
      väike+A+Pl+Gen+Usage/Rare: väiksete
      väike+A+Pl+Gen: väikeste
      väike+A+Pl+Ill+Foc/gi+Usage/Rare: [väikeseissegi, väikesissegi, väikseissegi, väiksetessegi]
      väike+A+Pl+Ill+Foc/gi: väikestessegi
      väike+A+Pl+Ill+Usage/Rare: [väikeseisse, väikesisse, väikseisse, väiksetesse]
      väike+A+Pl+Ill: väikestesse
      väike+A+Pl+Ine+Foc/gi+Usage/Rare: [väikeseiski, väikesiski, väikseiski, väikseteski]
      väike+A+Pl+Ine+Foc/gi: väikesteski
      väike+A+Pl+Ine+Usage/Rare: [väikeseis, väikesis, väikseis, väiksetes]
      väike+A+Pl+Ine: väikestes
      väike+A+Pl+Nom+Foc/gi+Usage/Rare: väiksedki
      väike+A+Pl+Nom+Foc/gi: väikesedki
      väike+A+Pl+Nom+Usage/Rare: väiksed
      väike+A+Pl+Nom: väikesed
      väike+A+Pl+Par+Foc/gi+Usage/Rare: [väikeseidki, väikesigi]
      väike+A+Pl+Par+Foc/gi: väikseidki
      väike+A+Pl+Par+Usage/Rare: [väikeseid, väikesi]
      väike+A+Pl+Par: väikseid
      väike+A+Pl+Tra+Foc/gi+Usage/Rare: [väikeseikski, väikesikski, väikseikski, väiksetekski]
      väike+A+Pl+Tra+Foc/gi: väikestekski
      väike+A+Pl+Tra+Usage/Rare: [väikeseiks, väikesiks, väikseiks, väikseteks]
      väike+A+Pl+Tra: väikesteks
      väike+A+Pl+Trm+Foc/gi+Usage/Rare: [väikeseinigi, väikseinigi, väiksetenigi]
      väike+A+Pl+Trm+Foc/gi: väikestenigi
      väike+A+Pl+Trm+Usage/Rare: [väikeseini, väikseini, väikseteni]
      väike+A+Pl+Trm: väikesteni
      väike+A+Sg+Abe+Foc/gi+Usage/Rare: väiksetagi
      väike+A+Sg+Abe+Foc/gi: väikesetagi
      väike+A+Sg+Abe+Usage/Rare: väikseta
      väike+A+Sg+Abe: väikeseta
      väike+A+Sg+Abl+Foc/gi+Usage/Rare: väikseltki
      väike+A+Sg+Abl+Foc/gi: väikeseltki
      väike+A+Sg+Abl+Usage/Rare: väikselt
      väike+A+Sg+Abl: väikeselt
      väike+A+Sg+Ade+Foc/gi+Usage/Rare: väikselgi
      väike+A+Sg+Ade+Foc/gi: väikeselgi
      väike+A+Sg+Ade+Usage/Rare: väiksel
      väike+A+Sg+Ade: väikesel
      väike+A+Sg+All+Foc/gi+Usage/Rare: väikselegi
      väike+A+Sg+All+Foc/gi: väikeselegi
      väike+A+Sg+All+Usage/Rare: väiksele
      väike+A+Sg+All: väikesele
      väike+A+Sg+Com+Foc/gi+Usage/Rare: väiksegagi
      väike+A+Sg+Com+Foc/gi: väikesegagi
      väike+A+Sg+Com+Usage/Rare: väiksega
      väike+A+Sg+Com: väikesega
      väike+A+Sg+Ela+Foc/gi+Usage/Rare: väiksestki
      väike+A+Sg+Ela+Foc/gi: väikesestki
      väike+A+Sg+Ela+Usage/Rare: väiksest
      väike+A+Sg+Ela: väikesest
      väike+A+Sg+Ess+Foc/gi+Usage/Rare: väiksenagi
      väike+A+Sg+Ess+Foc/gi: väikesenagi
      väike+A+Sg+Ess+Usage/Rare: väiksena
      väike+A+Sg+Ess: väikesena
      väike+A+Sg+Gen+Foc/gi+Usage/Rare: väiksegi
      väike+A+Sg+Gen+Foc/gi: väikesegi
      väike+A+Sg+Gen+Usage/Rare: väikse
      väike+A+Sg+Gen: väikese
      väike+A+Sg+Ill+Foc/gi+Usage/Rare: [väikessegi, väiksessegi]
      väike+A+Sg+Ill+Foc/gi: väikesessegi
      väike+A+Sg+Ill+Usage/Rare: [väikesse, väiksesse]
      väike+A+Sg+Ill: väikesesse
      väike+A+Sg+Ine+Foc/gi+Usage/Rare: väikseski
      väike+A+Sg+Ine+Foc/gi: väikeseski
      väike+A+Sg+Ine+Usage/Rare: väikses
      väike+A+Sg+Ine: väikeses
      väike+A+Sg+Nom+Foc/gi+Usage/Rare: väikenegi
      väike+A+Sg+Nom+Foc/gi: väikegi
      väike+A+Sg+Nom+Usage/Rare: väikene
      väike+A+Sg+Nom: väike
      väike+A+Sg+Par+Foc/gi+Usage/Rare: väiksetki
      väike+A+Sg+Par+Foc/gi: väikestki
      väike+A+Sg+Par+Usage/Rare: väikset
      väike+A+Sg+Par: väikest
      väike+A+Sg+Tra+Foc/gi+Usage/Rare: väiksekski
      väike+A+Sg+Tra+Foc/gi: väikesekski
      väike+A+Sg+Tra+Usage/Rare: väikseks
      väike+A+Sg+Tra: väikeseks
      väike+A+Sg+Trm+Foc/gi+Usage/Rare: väiksenigi
      väike+A+Sg+Trm+Foc/gi: väikesenigi
      väike+A+Sg+Trm+Usage/Rare: väikseni
      väike+A+Sg+Trm: väikeseni
      õilis+A+Pl+Abe+Foc/gi: õilsatetagi
      õilis+A+Pl+Abe: õilsateta
      õilis+A+Pl+Abl+Foc/gi+Usage/Rare: õilsailtki
      õilis+A+Pl+Abl+Foc/gi: õilsateltki
      õilis+A+Pl+Abl+Usage/Rare: õilsailt
      õilis+A+Pl+Abl: õilsatelt
      õilis+A+Pl+Ade+Foc/gi+Usage/Rare: õilsailgi
      õilis+A+Pl+Ade+Foc/gi: õilsatelgi
      õilis+A+Pl+Ade+Usage/Rare: õilsail
      õilis+A+Pl+Ade: õilsatel
      õilis+A+Pl+All+Foc/gi+Usage/Rare: õilsailegi
      õilis+A+Pl+All+Foc/gi: õilsatelegi
      õilis+A+Pl+All+Usage/Rare: õilsaile
      õilis+A+Pl+All: õilsatele
      õilis+A+Pl+Com+Foc/gi: õilsategagi
      õilis+A+Pl+Com: õilsatega
      õilis+A+Pl+Ela+Foc/gi+Usage/Rare: õilsaistki
      õilis+A+Pl+Ela+Foc/gi: õilsatestki
      õilis+A+Pl+Ela+Usage/Rare: õilsaist
      õilis+A+Pl+Ela: õilsatest
      õilis+A+Pl+Ess+Foc/gi: õilsatenagi
      õilis+A+Pl+Ess: õilsatena
      õilis+A+Pl+Gen+Foc/gi: õilsategi
      õilis+A+Pl+Gen: õilsate
      õilis+A+Pl+Ill+Foc/gi+Usage/Rare: õilsaissegi
      õilis+A+Pl+Ill+Foc/gi: õilsatessegi
      õilis+A+Pl+Ill+Usage/Rare: õilsaisse
      õilis+A+Pl+Ill: õilsatesse
      õilis+A+Pl+Ine+Foc/gi+Usage/Rare: õilsaiski
      õilis+A+Pl+Ine+Foc/gi: õilsateski
      õilis+A+Pl+Ine+Usage/Rare: õilsais
      õilis+A+Pl+Ine: õilsates
      õilis+A+Pl+Nom+Foc/gi: õilsadki
      õilis+A+Pl+Nom: õilsad
      õilis+A+Pl+Par+Foc/gi: õilsaidki
      õilis+A+Pl+Par: õilsaid
      õilis+A+Pl+Tra+Foc/gi+Usage/Rare: õilsaikski
      õilis+A+Pl+Tra+Foc/gi: õilsatekski
      õilis+A+Pl+Tra+Usage/Rare: õilsaiks
      õilis+A+Pl+Tra: õilsateks
      õilis+A+Pl+Trm+Foc/gi: õilsatenigi
      õilis+A+Pl+Trm: õilsateni
      õilis+A+Sg+Abe+Foc/gi: õilsatagi
      õilis+A+Sg+Abe: õilsata
      õilis+A+Sg+Abl+Foc/gi: õilsaltki
      õilis+A+Sg+Abl: õilsalt
      õilis+A+Sg+Ade+Foc/gi: õilsalgi
      õilis+A+Sg+Ade: õilsal
      õilis+A+Sg+All+Foc/gi: õilsalegi
      õilis+A+Sg+All: õilsale
      õilis+A+Sg+Com+Foc/gi: õilsagagi
      õilis+A+Sg+Com: õilsaga
      õilis+A+Sg+Ela+Foc/gi: õilsastki
      õilis+A+Sg+Ela: õilsast
      õilis+A+Sg+Ess+Foc/gi: õilsanagi
      õilis+A+Sg+Ess: õilsana
      õilis+A+Sg+Gen+Foc/gi: õilsagi
      õilis+A+Sg+Gen: õilsa
      õilis+A+Sg+Ill+Foc/gi: õilsassegi
      õilis+A+Sg+Ill: õilsasse
      õilis+A+Sg+Ine+Foc/gi: õilsaski
      õilis+A+Sg+Ine: õilsas
      õilis+A+Sg+Nom+Foc/gi: õiliski
      õilis+A+Sg+Nom: õilis
      õilis+A+Sg+Par+Foc/gi: õilsatki
      õilis+A+Sg+Par: õilsat
      õilis+A+Sg+Tra+Foc/gi: õilsakski
      õilis+A+Sg+Tra: õilsaks
      õilis+A+Sg+Trm+Foc/gi: õilsanigi
      õilis+A+Sg+Trm: õilsani
      õnnis+A+Pl+Abe+Foc/gi+Usage/NotNorm: õnnistetagi
      õnnis+A+Pl+Abe+Foc/gi: õndsatetagi
      õnnis+A+Pl+Abe+Usage/NotNorm: õnnisteta
      õnnis+A+Pl+Abe: õndsateta
      õnnis+A+Pl+Abl+Foc/gi+Usage/NotNorm: õnnisteltki
      õnnis+A+Pl+Abl+Foc/gi+Usage/Rare: õndsailtki
      õnnis+A+Pl+Abl+Foc/gi: õndsateltki
      õnnis+A+Pl+Abl+Usage/NotNorm: õnnistelt
      õnnis+A+Pl+Abl+Usage/Rare: õndsailt
      õnnis+A+Pl+Abl: õndsatelt
      õnnis+A+Pl+Ade+Foc/gi+Usage/NotNorm: õnnistelgi
      õnnis+A+Pl+Ade+Foc/gi+Usage/Rare: õndsailgi
      õnnis+A+Pl+Ade+Foc/gi: õndsatelgi
      õnnis+A+Pl+Ade+Usage/NotNorm: õnnistel
      õnnis+A+Pl+Ade+Usage/Rare: õndsail
      õnnis+A+Pl+Ade: õndsatel
      õnnis+A+Pl+All+Foc/gi+Usage/NotNorm: õnnistelegi
      õnnis+A+Pl+All+Foc/gi+Usage/Rare: õndsailegi
      õnnis+A+Pl+All+Foc/gi: õndsatelegi
      õnnis+A+Pl+All+Usage/NotNorm: õnnistele
      õnnis+A+Pl+All+Usage/Rare: õndsaile
      õnnis+A+Pl+All: õndsatele
      õnnis+A+Pl+Com+Foc/gi+Usage/NotNorm: õnnistegagi
      õnnis+A+Pl+Com+Foc/gi: õndsategagi
      õnnis+A+Pl+Com+Usage/NotNorm: õnnistega
      õnnis+A+Pl+Com: õndsatega
      õnnis+A+Pl+Ela+Foc/gi+Usage/NotNorm: õnnistestki
      õnnis+A+Pl+Ela+Foc/gi+Usage/Rare: õndsaistki
      õnnis+A+Pl+Ela+Foc/gi: õndsatestki
      õnnis+A+Pl+Ela+Usage/NotNorm: õnnistest
      õnnis+A+Pl+Ela+Usage/Rare: õndsaist
      õnnis+A+Pl+Ela: õndsatest
      õnnis+A+Pl+Ess+Foc/gi+Usage/NotNorm: õnnistenagi
      õnnis+A+Pl+Ess+Foc/gi: õndsatenagi
      õnnis+A+Pl+Ess+Usage/NotNorm: õnnistena
      õnnis+A+Pl+Ess: õndsatena
      õnnis+A+Pl+Gen+Foc/gi+Usage/NotNorm: õnnistegi
      õnnis+A+Pl+Gen+Foc/gi: õndsategi
      õnnis+A+Pl+Gen+Usage/NotNorm: õnniste
      õnnis+A+Pl+Gen: õndsate
      õnnis+A+Pl+Ill+Foc/gi+Usage/NotNorm: õnnistessegi
      õnnis+A+Pl+Ill+Foc/gi+Usage/Rare: õndsaissegi
      õnnis+A+Pl+Ill+Foc/gi: õndsatessegi
      õnnis+A+Pl+Ill+Usage/NotNorm: õnnistesse
      õnnis+A+Pl+Ill+Usage/Rare: õndsaisse
      õnnis+A+Pl+Ill: õndsatesse
      õnnis+A+Pl+Ine+Foc/gi+Usage/NotNorm: õnnisteski
      õnnis+A+Pl+Ine+Foc/gi+Usage/Rare: õndsaiski
      õnnis+A+Pl+Ine+Foc/gi: õndsateski
      õnnis+A+Pl+Ine+Usage/NotNorm: õnnistes
      õnnis+A+Pl+Ine+Usage/Rare: õndsais
      õnnis+A+Pl+Ine: õndsates
      õnnis+A+Pl+Nom+Foc/gi: õndsadki
      õnnis+A+Pl+Nom: õndsad
      õnnis+A+Pl+Par+Foc/gi: õndsaidki
      õnnis+A+Pl+Par: õndsaid
      õnnis+A+Pl+Tra+Foc/gi+Usage/NotNorm: õnnistekski
      õnnis+A+Pl+Tra+Foc/gi+Usage/Rare: õndsaikski
      õnnis+A+Pl+Tra+Foc/gi: õndsatekski
      õnnis+A+Pl+Tra+Usage/NotNorm: õnnisteks
      õnnis+A+Pl+Tra+Usage/Rare: õndsaiks
      õnnis+A+Pl+Tra: õndsateks
      õnnis+A+Pl+Trm+Foc/gi+Usage/NotNorm: õnnistenigi
      õnnis+A+Pl+Trm+Foc/gi: õndsatenigi
      õnnis+A+Pl+Trm+Usage/NotNorm: õnnisteni
      õnnis+A+Pl+Trm: õndsateni
      õnnis+A+Sg+Abe+Foc/gi: õndsatagi
      õnnis+A+Sg+Abe: õndsata
      õnnis+A+Sg+Abl+Foc/gi: õndsaltki
      õnnis+A+Sg+Abl: õndsalt
      õnnis+A+Sg+Ade+Foc/gi: õndsalgi
      õnnis+A+Sg+Ade: õndsal
      õnnis+A+Sg+All+Foc/gi: õndsalegi
      õnnis+A+Sg+All: õndsale
      õnnis+A+Sg+Com+Foc/gi: õndsagagi
      õnnis+A+Sg+Com: õndsaga
      õnnis+A+Sg+Ela+Foc/gi: õndsastki
      õnnis+A+Sg+Ela: õndsast
      õnnis+A+Sg+Ess+Foc/gi: õndsanagi
      õnnis+A+Sg+Ess: õndsana
      õnnis+A+Sg+Gen+Foc/gi: õndsagi
      õnnis+A+Sg+Gen: õndsa
      õnnis+A+Sg+Ill+Foc/gi: õndsassegi
      õnnis+A+Sg+Ill: õndsasse
      õnnis+A+Sg+Ine+Foc/gi: õndsaski
      õnnis+A+Sg+Ine: õndsas
      õnnis+A+Sg+Nom+Foc/gi: õnniski
      õnnis+A+Sg+Nom: õnnis
      õnnis+A+Sg+Par+Foc/gi+Usage/Rare: õnnistki
      õnnis+A+Sg+Par+Foc/gi: õndsatki
      õnnis+A+Sg+Par+Usage/Rare: õnnist
      õnnis+A+Sg+Par: õndsat
      õnnis+A+Sg+Tra+Foc/gi: õndsakski
      õnnis+A+Sg+Tra: õndsaks
      õnnis+A+Sg+Trm+Foc/gi: õndsanigi
      õnnis+A+Sg+Trm: õndsani
